臺灣高等法院刑事判決　　　　　　 95年度金上更(一)字第1號
上　訴　人
即　被　告　丙○○原名葉哲慧.
選任辯護人　沈妍伶律師
　　　　　　丁中原律師
上列上訴人因證券交易法案件，不服臺灣臺北地方法院89年度訴
字第241號，中華民國90年11月27日第一審判決（起訴案號：臺
灣臺北地方法院檢察署88年度偵字第23724、23725號），提起上
訴，判決後經最高法院發回更審，本院判決如下：
    主  文
原判決關於葉哲慧部分撤銷。
葉哲慧共同違反對於在證券交易所上市之有價證券，不得意圖抬
高集中交易巿場某種有價證券之交易價格，以他人名義，對該有
價證券，連續以高價買入或以低價賣出之規定，處有期徒刑伍月
。
    事  實
一、緣程景生（俟通緝到案後另結）、葉哲慧（更名為丙○○，
    以下簡稱葉哲慧）與李敏平（另判決無罪確定）分別係股票
    上市公司福懋油脂股份有限公司（下簡稱福懋油脂公司）之
    副董事長、副總經理、監察人，程景生更因此任福懋油脂公
    司轉投資之耀福投資股份有限公司（下簡稱耀福公司）、福
    平投資股份有限公司（下簡稱福平公司，原名頂呱呱投資股
    份有限公司）、福臨門投資股份有限公司（下簡稱福臨門公
    司）之董事長，並自行投資設立灝福國際企業股份有限公司
    （下簡稱灝福公司）、慧弘國際股份有限公司（下簡稱慧弘
    公司，八十七年九月前由葉哲慧任董事長）、潤霖投資股份
    有限公司（下簡稱潤霖公司），除潤霖公司由程景生妻張惠
    珍為名義董事長外，餘均自任名義、實際董事長。惟因灝福
    、潤霖、慧弘三家公司於現金增資、貸款、發行商業本票時
    均以福懋油脂公司之股票（下簡稱福懋油脂股票）向多家銀
    行、證券金融股份有限公司為融資擔保（質押金額、成數及
    價格不詳），約定擔保品維持率不足一定比率時，應補繳差
    額，倘未能於期限內補繳，銀行、證券金融股份有限公司有
    權自行拍賣處分清償債權等條件。詎程景生因見八十七年八
    月底福懋油脂股票市場交易價格下跌，為恐該股票市場交易
    價格持續走低，必導致擔保品維持率不足，融資單位繼之緊
    縮銀根，上開公司將遭受重大損失，遂與葉哲慧及葉哲慧之
    弟葉哲弘（業經判處有期徒刑肆月，緩刑肆年確定）三人基
    於犯意之聯絡，意圖抬高福懋油脂股票在證券交易所集中交
    易之交易價格，於附表所示之時間，利用如附件所示，(一)、
    程景生、葉哲慧任灝福、耀福、慧弘、潤霖公司於證券公司
    帳戶買賣股票委任、受任人之便，能自由操作之帳戶；(二)、
    程景生任福平、福臨門公司於證券公司帳戶買賣股票之受任
    人之便，能自由操作之帳戶；(三)、另高明投資股份有限公司
    （下簡稱高明公司）之董事長則雖為黃勳高，但此家公司亦
    為福懋油脂公司之轉投資公司，且於證券公司負責營業員均
    與前開(一)、(二)公司業務營業員同一，程景生、葉哲慧均熟識
    且知悉該公司之營業帳戶之便，而能自由操作之帳戶；連續
    由程景生指示葉哲慧，或葉哲慧公忙時則由葉哲慧指示葉哲
    弘代之，分別用電話聯絡證券公司業務員下單買賣福懋油脂
    股票，以附表所示之「高買低賣」之方式，試圖抬高福懋油
    脂公司之股價。嗣因財政部證券暨期貨管理委員會（下稱證
    期會）依該會有價證券監視報告函送偵辦案件作業要點第二
    條規定，發現福懋油脂股票交易異常，並符合該條標準，提
    出告發，始知上情。
二、案經證期會告發、內政部警政署刑事警察局移請台灣台北地
    方法院檢察署檢察官偵查起訴。
    理  由
壹、證據能力：
一、按被告以外之人於審判外之言詞或書面陳述，除法律有規定
    者外，不得作為證據；被告以外之人於偵查中向檢察官所為
    之陳述，除顯有不可信之情況者外，得為證據；又被告以外
    之人於審判外之陳述，雖不符刑事訴訟法第一五九條之一至
    第一五九條之四之規定，而經當事人於審判程序同意作為證
    據，法院審酌該言詞陳述或書面陳述作成時之情況，認為適
    當者，亦得為證據。當事人、代理人或辯護人於法院調查證
    據時，知有第一五九條第一項不得為證據之情形，而未於言
    詞辯論終結前聲明異議者，視為有前項之同意，刑事訴訟法
    第一五九第一項、第一五九條之一第二項、第一五九條之五
    分別定有明文。證人黃正濬、蘇名珠、蕭秋節、許文娟、黃
    勳高、林德威、宋詠彬等人於警詢、偵查中之證述，被告及
    其辯護人於本院準備程序、且於本院言詞辯論終結前均未表
    示異議，本院審酌前開供述證據作成時之情況，並無不能自
    由陳述之情形，亦無違法取證或其他瑕疵，認為以之作為證
    據為適當，自得為證據。
二、另就財政部證券暨期貨管理委員會九十二年三月十四日台財
    證三字第０９２０１０３３１８號函係該會解釋何種犯行始
    構成證券交易法第一百五十五條第一項第四款之操作方式，
    該解釋函本身並非「證據」，當無是否有證據能力之問題，
    辯護人所辯該函無證據能力云云，即有誤會。
貳、實體部分：
一、訊據上訴人即被告葉哲慧就於任職福懋油脂公司期間，在系
    爭時地以附件(一)、(二)、(三)證券公司帳戶，並以如附表所示之
    方式買賣福懋油脂股票等情固坦承操作至八十七年十一月十
    一日，仍矢口否認有何違反證券交易法之犯行。被告葉哲慧
    辯稱：買賣福懋油脂股票均係程景生指示，為程景生與黃勳
    高對抗、爭取福懋油脂公司之經營權，且為使相關轉投資公
    司間資金可互相流通，只有用各公司間持有之股票買賣，來
    規避公司法公司間無法借貸之規定，伊僅為一上班族，就此
    種買賣股票並未獲得任何利益云云。
二、經查：
(一)、查本件有福懋油脂股份有限公司股票監視查核報告、福懋油
    脂股份有限公司達選案標準之統計日報、福懋油脂股份有限
    公司基本資料、最近三年財務分析表、證券行情資料、八十
    七年九月、十月、十一月份公布注意交易資訊有價證券月計
    表、福懋油脂股份有限公司內部人員買賣股票明細表、投資
    人委託他人賣出明細表、成交買賣前五十名投資人明細表及
    成交買賣較大證券商之較大投資人交易明細表、買賣較大投
    資人之開戶資料、交易憑證、投資人買賣股票明細表、相關
    投資人成交委託買賣明細表、投資人委託—成交對應表、高
    明投資股份有限公司等七名可能相關投資人集團買賣福懋油
    股票分析表、福懋油脂股份有限公司財務季報表及查核報告
    書等附卷可稽，並有財政部證券暨期或貨管理委員會九十一
    年五月十五日（九一）台財證（三）字第一二六四九七號函
    暨附件在券可考。
(二)、經查閱金豪證券股份有限公司、慶宜證券股份有限公司、大
    華證券股份有限公司、元富證券股份有限公司、統一綜合證
    券股份有限公司、京華證券股份有限公司、金鼎綜合證券股
    份有限公司、台證綜合股份有限公司、寶來證券股份有限公
    司、建弘證券股份有限公司、鼎康證券股份有限公司、宏福
    證券股份有限公司、永利證券股份有限公司所提附件(一)、(二)
    (三)所示帳戶之開戶委託買賣證券受託契約、櫃臺買賣有價證
    券開戶契約、授權書、營利事業登記證、經濟部公司執照、
    委託單及附件公司變更登記事項卡可知：
１、被告程景生係股票上市公司福懋油脂公司之副董事長，更因
    此關係另任福懋油脂公司轉投資之耀福公司、福平公司、福
    臨門公司之董事長，並自行投資長外，餘均自任名義、實際
    董事長、於附件(一)、(二)、(三)證券公司帳戶之代表人；
２、被告葉哲慧除亦任福懋油脂公司之董事、副總經理外，更任
    慧弘公司、福平公司之董事，且為附件(一)證券公司帳戶之受
    任人，得全權處理該等帳戶內股票買賣事宜；
３、附件(三)帳戶負責下單喊盤之人與附件(一)、(二)帳戶之證券公司
    營業員均屬同一，且均留以臺北市○○○路○段一五０號三
    樓或松江路一一一號三樓為聯絡地址，以（０二）0000
    0000或（０二）00000000為聯絡確認股票買賣
    之電話，再參以於一個月內有多日，其於附表所示之時間內
    委託買賣時間、價格及數量相近、同一，此有前開委託買賣
    單在卷可參，因而可確認上開附件(一)、(二)、(三)七家公司就買
    賣股票事項均由被告程景生、葉哲慧共同操作，為相關集團
    無誤。
４、上開附件(一)、(二)、(三)帳戶為被告程景生、葉哲慧負責買賣股
    票外，被告葉哲慧業曾指示被告葉哲弘為附表所示之部分買
    賣等情，除據葉哲弘所坦承不諱外，並核與被告葉哲慧供證
    及證人即大華證券副理宋詠彬、慶宜證券（現為大東證券）
    營業員王瓊儀、宏福證券（現為國票聯合證券）營業員邱創
    毅、金豪證券副總經理林德威、金鼎證券營業員王佳松、鼎
    康證券營業員郭健行、永利證券營業員蔣水清、京華證券營
    業員李美芳、寶來證券營業員魯啟敏等之證述（均見原審九
    十年七月十六、十七日訊問筆錄），及元富證券副理黃正濬
    、台證證券營業員蘇名珠、蕭秋節及建弘證券營業員許文娟
    等人於警訊中所述相符。
５、福懋油脂公司係股票上市公司，實收資本額十九億九千五百
    四十一萬八千四百七十元，公司主要業務為麵粉、飼料、黃
    豆油、黃豆粉、大麥片、玉米粉之製造與銷售及家畜、家禽
    之養殖、肉類之加工銷售及一般進出口貿易業務。被告程景
    生與與被告葉哲慧意圖抬高集中交易市場福懋油脂股票之交
    易價格，而以附件(一)、(二)、(三)之帳戶對該有價證券連續以高
    價買入並以低價賣出，造成交易暢旺之假象等情，敘明如下
    ：
(1)、福懋油脂股票之價、量變化背離市場及同類股股票走勢：由
    證期會提出之函所示（見原審卷一第二五三頁），在八十七
    年九月一日起至同年十一月二十一日止，福懋油脂股票成交
    價由三十五元下跌至二十‧三○元，計下跌十四‧七○元，
    跌幅達百分之四二；同期間食品類指數由六七九‧五五下跌
    至六七七‧七五，下跌一‧八０，跌幅僅百分之０‧二六；
    同期間集中交易市場發行量加權股價指數由六三三五‧０九
    上漲至七三六六‧一一，上漲一０三一‧０二，漲幅達百分
    之一六‧二七。同期間福懋油脂股票日平均成交量為五五０
    交易單位（一張即一千股），較前一個月（八十七年八月一
    日至同月三十一日）增加百分之八七‧七一；同期間食品類
    日平均成交量為一一０七一０千股，較前一月增加百分之三
    五‧０一；同期間集中交易市場日平均成交量為00000
    00千股，較前一個月增加百分之六五‧四二，顯見該股票
    之成交價、量明顯異常，成交價走勢與同類股、大盤指數明
    顯背離。另由同類股指數變動情形分析，該票股價之波動，
    並非完成受到國內金融風暴影響甚明，是福懋油脂股票如附
    表所示時間確實有人為炒作之情形。
(2)、而由被告葉哲慧等人操作福懋油脂股票之買賣，其異常情形
    如下（由投資人委託成交對應表相參）：
、八十七年九月一日、九月二日、九月四日、九月十一日、九
    月二十五日、九月二十八日、十月二日、十月六日、十月十
    七日、十月三十一日、十一月二日、十一月三日、十一月五
    日、十一月六日、十一月七日、十一月十日、十一月十一日
    、十一月十三日、十一月十六日等十九交易日，被告等買進
    、賣出該股票之數量，占該股市場成交量達百分之九十以上
    ；另九月五日、九月十日、九月二十九日、十月七日、十月
     二十一日、十月二十九日、十月三十日、十一月四日、十
    一月九日等八交易日，被告等買進、賣出該股股票之數量業
    占有市場成交量達百分之八十以上。
、相對成交之情形：其中八十七年九月二日、九月四日、九月
    五日、九月二十五日、九月二十八日、十月二十一日（十月
    二十一日誠信帳戶賣七０張福懋油脂股票，相對成交數四千
    張，故扣除該七０張，餘三千九百三十張，仍有百分之六十
    以上的相對成交量）、十月二十九日、十一月二日、十一月
    四日、十一月五日、十一月六日、十一月七日、十一月九日
    、十一月十日、十一月十一日等十五個交易日，此集團相對
    成交之數量，占該股市場成交量百分之六十以上。且自八十
    七年九月一日至十一月二十一日止，計有三十二個營業日相
    對成交合計一四五五０千股，占上開期間福懋油脂股票市場
    總成交量百分之四十一‧九九。
、十月二十一日誠信賣出七０張仟股，依「相關投資人成交委
    託買賣明細表第十五頁」，相對成交張數為五四七張仟股，
    而與誠信相關之相對成交張數為六十三張仟股，故扣除非屬
    本案之誠信部分，相對成交張數應為四八四張仟股，因當日
    成交張數為八一二張仟股，則相對成交張占當日之百分比應
    為五十九. 六%，未達市場上六０%以上的相對成交量，附此
    敘明。
、且有如附表影響成交價量變化欄所示，於九月一日、九月二
    日、九月五日、九月二十三日、九月二十四日、十月二十日
    、十一月十三日等買賣為該時段市場交易量百分之百，而異
    常提升福懋油脂股票交易價格。另十月二十三日潤霖公司於
    十一時五十分以漲停價三十二元委託買進四百仟股，共成交
    一百三十三仟股，使成交價自十一時五十分二十八秒之揭示
    價三十一‧五元上漲五檔至十二時收盤價三十二元，該時段
    成交數量占市場成交量之百分之九五‧七四。
、又被告葉哲慧等與被告程景生大部分係當日同時或先後以漲
    停價委託買進、跌停價委託賣出福懋油脂股票，其買進、賣
    出均係同一電話中同時委託下單等情，除有前開買賣委託書
    、對應表可佐外，並經前開(二)之４證券公司營業員於原審到
    庭證述明確。是其同一集團同時買入、賣出股票，以當日同
    時或先後以漲停價委託買進、跌停價委託賣出同一股票方式
    ，製造交易活絡之假象，達其賣出、買進、沖銷，並拉高、
    壓低或維持股價之目的。集中交易市場股票之買賣，原則上
    委託買入或賣出之價格，不必然即為交易價格，是由被告連
    續以最高價、低價大量委託買賣股票，並以前開被告等人下
    單之價、量相佐，其欲大筆成交福懋油脂股票，以漲停價、
    跌停價掛進，得以優先成交，以達交易暢旺之假象，藉由漲
    停價以抬高成交股價，其欲炒作股票、抬高股票價格之主觀
    意圖彰彰甚明。
、雖按「所謂連續高價買入係指於特定期間內，逐日以高於平
    均買價，接近最高買價之價格或以最高之價格買入而言」（
    最高法院七十四年度臺上字第五八六一號判決參照），然該
    「連續」非指行為人「每筆」委託、成交買賣價格均係為「
    高價」，僅需其多數行為有概括之統一性、主觀有連續概括
    之意即屬，故被告葉哲慧等與被告程景生其委託買單中或有
    數筆為正常掛單價格、或有為達成交易熱絡情形而為之「低
    價」掛單，均不影響其「連續高價」以抬高價格之意圖、行
    為。其中雜有低價，並不影響。另被告葉哲慧等之買賣股票
    行為究否合於證期會之查核標準僅為該會特別行政查核標準
    ，與證券交易法構成要件無涉。
、另查自八十七年九月一日至十一月二十日期間，並無銀行、
    行庫大量拋售福懋油脂股票情形，自八十七年十一月二十一
    日起，方有中興銀行、台新銀行新生分行、慶豐銀行、萬通
    銀行、遠東銀行、華僑銀行民生分行、寶島商業銀行等，陸
    續分別賣出三五二○、三八○○、七三八、七三○、六九四
    、三○○、二○○仟股乙節，業經證期會八十九年九月七日
    （八九）台財證（三）第七五七五四號函及附件附卷可稽（
    見原審卷一第二五二頁），是前開期間福懋油脂股票價量之
    異常變化，亦可排除行庫拋售因素，故被告等辯稱係因行庫
    拋售方致異常云云，顯非實在。
、按證券交易禁止炒作行為之規範，以不法直接犯罪故意為主
    觀構成要件，且須行為客觀上符合炒作市場。於認定行為人
    之炒作時，應就主觀因素與客觀條件配合，藉由客觀行為與
    常規交易，判斷行為人是否具備主觀犯意。另按我國法制對
    於證券市場炒作行為之禁止，係屬行為犯而非結果犯，質言
    之，炒作行為只須具備抬高或壓低市場某種有價證券之交易
    價格，而連續以高價買入或以低價賣出，即符合構成要件，
    不必產生有其期待之高價或低價。故雖被告葉哲慧等終無法
    確實抬高福懋油脂股票之價格，此亦與其行為是否違法無關
    。
、又我國證券交易市場固有規定每日漲跌幅限制，但亦不能於
    此範圍內即　得任意操縱行情。臺灣證券交易所股份有限公
    司營業細則第五十八條之二規定，決定撮合順序係以「價格
    優先原則」（較高買進申報優先於較低買進申報，較低賣出
    申報優先於較高賣出申報。同價位之申報，依時間優先原則
    決定優先順序），再以「時間優先原則」（開市前輸入之申
    報，依電腦隨機排列方式決定優先順序；開市後輸入之申報
    ，依輸入時　序決定優先順序）決定；且同規則第五十八條
    之三第二項就買賣申報之競價方式「連續競價」更明定下列
    決定順序：「（I）、有買進及賣出揭示價格時，於揭示範
    圍內以最大成交量成交；（II）、僅有買進揭示價格時，於
    買進揭示價格及其上二個升降單位範圍內，以最大成交量成
    交。僅有賣出揭示價格時，於賣出揭示價格及其下二個升降
    單位範圍內，以最大成交量成交；（III）、無買進及賣出揭
    示價格時，以當市最近一次成交價格上下二個升降單位範圍
    內，以最大成交量成交；（Ⅳ）、合乎前三款原則之價位有
    二個以上時，採最接近當市最近一次成交價格或當時揭示價
    格之價位」，故於此交易制度下，大量之相對高價委託買進
    及相對低價委託賣出，對該股成交價皆會造成立即且直接之
    影響，即使成交時未以委託之相對高低價成交，但價格之漲
    跌仍將依委託者之預期方向逐檔移動，當股價未達當日漲跌
    停價時，被告葉哲慧等不一定需選擇以漲跌停價委託。
、就灝福、潤霖、慧弘三家公司於人現金增資、貸款、發行商
    業本票時，均以福懋油脂股票向多家銀行融資貸款擔保之事
    證：
Ａ、灝福公司、慧弘公司分別於八十六年十二月五日、八十七年
    九月三日與遠東銀行簽訂綜合授信契約，額度分別為九千萬
    元、五千萬元，並提供福懋油脂股票四千一百四十張設定質
    權予該銀行，以資擔保灝福公司、慧弘公司對該行之借款，
    有該行九十六年三月二十日（九十六）遠銀總法字第一七五
    號函可憑。（見本院卷第一０七頁）
Ｂ、富邦票券金融公司（下稱：富邦公司），核給灝福公司發行
    商業本票額度為三千萬元，係灝福公司係提供福懋油脂股票
    一三五三張為擔保品，後因福懋油脂股票下跌，富邦公司以
    存證信函通知補足差額或更換擔保品，有富邦公司九十年八
    月十七日九十富票授字第90000281號函可據。（見原卷五第
    十六、十七頁)
Ｃ、中興商業銀行台北分行（下稱：中興銀），於八十七年五月
    十五日經展期核予灝福公司與慧弘公司，授信額度為二億八
    千萬元，並提供福懋油脂股票三五二０張為擔保品，後因該
    股票下跌，於八十七年十一月二十四日起至十二月七日止，
    全數處分該設質之股票。有中興銀九十年八月二十日九十興
    北字第二九六號函可據。（見原審卷五第二十九頁）
Ｄ、慶豐商業銀行（下稱；慶豐銀行），於八十七年五月二十日
    以一三五三張福懋油脂股票設質之方式貸給灝福公司三千萬
    元，於八十七年十一月二十七日發存證信函通知擔保品不足
    ，而逕處分該股票，有慶豐銀行九十年八月二十七日慶銀儲
    字第二九六號函可據。（見原審卷五第五十七頁）
Ｅ、另泛亞商業銀行，亦因灝福、潤霖、慧弘等公司提供福懋油
    股票為擔保品而貸予款項，亦因擔保品不足，並經該銀行發
    存證信函及經台灣台北地方法院發八十七年促字第四一三四
    三號支付命令，該灝福、潤霖、慧弘應償還五億六千餘萬元
    。（見原審卷五第七十七至八十一頁）
、黃勳高於警詢中業已供明：誠信投資是我任董事長與朋友合
    開，與福懋油脂公司財務分開，誠信投資買賣股票，是由我
    交待乙○○去下單買賣，與程景生、葉哲慧無關，除誠信投
    資公司以外，高明等七家相關投資公司於八十七年九月起至
    十一月二十一日期間炒作福懋油脂股票，都是葉哲慧在主導
    。（見八十八年度偵字第二三七二四號卷第二十四頁反面及
    二十五頁）。再以灝福等七家公司買賣福懋油脂股票於八十
    七年九月至十一月二十一日期間，都是葉哲弘或葉哲慧、李
    敏平打電話給渠等指示下單，分據黃正濬、林德威、蕭秋節
    、宋詠彬等證券公司之業務人員於警詢中供明。而其中金豪
    證券之業務員林德威雖證稱：李敏平曾以電話向伊下單，惟
    稽以葉哲慧於警詢中供稱，李敏平賣出福懋油脂係在誠理公
    司賣出等情，再林德威復證，因為葉哲慧是灝福公司總經理
    ，高明投資公司買賣股票，都是葉哲慧統籌負責，所以臨時
    對帳單都依其指示傳真至灝福公司，並於次日派員赴該公司
    辦理交割等，則李敏平應無參與以灝福等七家公司買賣福懋
    油脂股票。且以葉哲慧亦供稱，程景生指示其下單，如果伊
    忙的話，就請葉哲慧代勞等語。亦見葉哲慧、葉哲弘雖非福
    平及福臨門公司在證券公司之受任人，其仍能利用該證券公
    司同一受任人之便，而能自由操作福平、福臨門之股票買賣
    。
、被告再辯：並無資料足以認定，程景生於八十七年八月底，
    預見福懋油脂股票將持續下跌，致有抬高股價之意圖云云。
    惟經本院向台灣證券交易所股份有限公司所調取之福懋油股
    票自八十七年一月一日至同年八月三十一日之價量走勢圖及
    行情明細表（見本院卷36至45頁）自八十七年一月初之三十
    一元四角，至八十七年四月七日之四十元九角（此時量亦最
    高，六千餘張），再至八十七年八月底之三十五元五角，該
    股股價在八十七年四月上旬有高過四十元，之後即在三十五
    元至四十元間盤整，在八十七年八月十五日之後，量亦呈大
    幅之減縮，每日成交量均不足百張。而股票市場上「量比價
    先行」是重要之不變法則，則程景生預見福懋油脂股票將下
    跌，亦不違市場法則，此部分所辯亦不成立。至於辯護人再
    辯：若程景生預見福懋油脂股票股票將下跌，何以福懋油公
    司董事會於八十七年八月間通過現金增資案，繳納股款之時
    間為八十七年十月間，程景生乃以張惠珍及灝福、潤霖、慧
    弘等三家公司認購大量新股，本院以：福懋油脂股票在八十
    七年八月間之現金增資案，所認購之股價每股二十五元，顯
    比當時之市場價三十五元低將近十元，或許其以長期來看，
    仍足堪投資。此二者即難相提並論，所辯不足採。
、辯護人又辯：以漲停價掛進，依價格優先原則，僅係可以優
    先成交而已，與成交價並無太大關係，一般散戶之投資人亦
    以此方式買進，非可認係「高價」買進云云。本院認：就價
    格高掛可以優先成交，固屬正確，惟以葉哲慧等人買賣福懋
    油脂股票，係利用灝福、潤霖、慧弘等七家關係企業公司之
    帳戶來買或賣，且買盤與賣盤幾乎同時掛進、掛出，即以對
    作方式來操作福懋油脂股票，即符合炒作之方式。
、至被告葉哲慧雖先辯稱：係因公司派與市場派股東，就經營
    權之爭，因而始頻繁買賣福懋油脂股票云云；嗣又稱：八家
    公司買賣福懋油脂股票係為公司間調度資金，且係以現股賣
    出、融資買入之方式，以達到籌措現金之目的，且其至八十
    七年十一月十一日之後即無再買賣福懋油脂股票云云，惟查
    ：I、就經營權之爭部分：
Ａ、按公司法第二百零二條前段規定：「公司業務之執行，由董
    事會決定之」，同法第一百九十二條第一項復規定：「公司
    董事會設置董事不得少於三人，由股東會就有行為能力之股
    東中選任之」，而第一百九十八條第一項則又規定：「股東
    會選任董事時，每一股份有與應選出董事人數相同之選舉權
    ，得集中選舉一人，或分配選舉數人，由所得選票代表選舉
    權較多者，當選為董事。」是公司業務之執行，既由董事會
    決定，故被告等所稱經營權之爭，應係董事席次之爭奪，惟
    參照上開法條之規定，公司董事係由股東會選出，由每一股
    份所代表之選舉權較多者當選，職此之故，被告等理應在股
    東常會開會前一個月（現規定為二個月）之股東名簿變更記
    載期間內，取得股份即可，惟據被告所坦承，該福懋油脂公
    司係在每年四月間召開股東常會，是被告等並無必要在八十
    七年九月初，即大量購入福懋油脂股票，而承擔持有股票所
    耗費之利息。至於辯護人所辯，程景生之關係企業自八十七
    年九月一日至十一月二十三日，共買超福懋油脂股票九八二
    三張云云，縱認屬實，而葉哲慧係以炒作之方式為之，亦無
    非要造成市場上投資人對福懋油脂股票強手，造成福懋油脂
    股票熱絡之假象，與要爭取經營權亦屬無涉。
Ｂ、次依被告等所述，因市場派與公司派對經營權之爭，而買賣
    該股票之行為，則何為市場派？何為公司派？
ａ、原審訊據被告葉哲慧先稱：福懋油公司經營權在黃勳高和許
  　忠明手上，程景生只有百分之四十幾股權，黃勳高與許忠明
    也差不多是如此，只是有在董事會過半數，被告程景生在董
    事會只有三席，黃勳高他們有四席等語（見原審八十九年五
    月二十九日訊問筆錄），則以黃勳高、程景生為首的兩集團
  　，持股已過百分之八十，何來競爭之人？彼等持股於八十七
    年九月初是否已經變動而有買賣股票之必要，由於股東名冊
    無法明白顯示，被告等亦未提出相關事證資為說明，本院自
    無從判斷；又黃勳高若要與程景生等人爭奪經營權，黃勳高
    豈有指示乙○○從誠信帳戶中賣出福懋油脂股票計510張（
    詳下述乙○○之證詞及見本院卷第一八五頁），而未有買入
    之舉，從而被告所辯程景生與黃勳高、許忠明二大集團經爭
    奪經營權才買賣福懋油脂股票云云，亦屬無稽。
ｂ、嗣原審訊據被告葉哲慧上開炒作集團就何公司屬市場派？何
  　公司屬公司派？被告葉哲慧答稱：該集團七家（八家）公司
  　應該都屬於被告程景生可掌握，這七家公司的股權，都是在
    被告程景生的掌握中，為了怕被另外一派的公司買走，掌握
    公司的經營權，所以就反覆買賣云云（見原審九十年八月二
    十一日訊問筆錄），與其於八十八年十一月二十九日之答辯
    狀中，表示「上開八家公司分別屬於二大集團，惟該二集團
    之領導者程景生或黃勳高與許忠明，其中任何一方所持有福
    懋油脂股票，均未超過已發行股票總數之半數，基於合則兩
    利之考量，雙方協議合作共同爭取福懋油公司之經營權，以
    防止程、黃、許以外之股東爭取董、監事席位，然因彼三人
    間利益仍相衝突，為達相互監督之效，因此才共同指示葉哲
    慧下單買賣股票」云云，所述前後矛盾，而不足採信。
ｃ、此外，若被告等確為爭奪公司之經營權而買賣福懋油脂股票
  　，達控股掌握經營權之目的，則據被告所述，因在外股份不
    多，所以於八十七年九月間即加緊購股云云（見原審八十九
    年五月二十九日訊問筆錄），則彼等操做股票後，應係「買
    超」福懋油脂股票，惟由監視報告顯示，被告等同時買賣數
    量相近之福懋油脂股票，表面觀之，其所為顯然與其辯稱「
    為爭奪公司經營權」之理由有悖，被告均未就此而為說明。
（II）、就被告等辯稱調度資金部分：
Ａ、該集團公司間，是否需相互資金調度，除被告程景生外，任
  　福懋油公司董事長黃勳高應知之甚稔，惟據黃勳高所述：公
    司買賣股票都是董事兼副總經理葉哲慧在處理，也都是由他
    操縱，伊完全不知情；而伊發現福懋油脂股票成交價、量明
    顯異常時，有找過葉哲慧到伊辦公室加以告誡，要其專注於
    本業經營，不要炒作股票，對公司與投資人無好處等語（見
    偵卷第三十、三一頁筆錄），被告所辯，亦不足採。
Ｂ、又該集團公司間，是否確需資金調度？被告等始終未能提出
    相關事證，以明其實。至於灝福公司於八十七年十月三十日
    還款九百二十萬元、四百萬元、二千七百萬元、四千四百萬
    元、八百萬元，合計九千二百二十萬元，固有台灣新光商業
    銀行松江分行九十五年八月二十九日新光銀松江字第三十九
    號函可考。惟該貸款之起息日依序為八十七年二月二十六日
    、八十七年七月三十日、八十七年八月五日、八十七年八月
    十一日、八十七年九月二十五日。（見本院卷第六十至六十
    五頁）然依上揭說明灝福公司業於八十七年九月初向遠東銀
    行貸得九千萬元，則灝福公司以貸得之九千萬元，來償還新
    光銀行之舊欠九千二百多萬元，金額上亦甚符合，難認該償
    還新光銀行之資金係來自灝福公司賣福懋油脂股票之所得。
Ｃ、另被告等辯稱：公司為調度資金，故以「融資購股、現金賣
　　出」以籌措現金云云，惟由金豪等證券商函覆資料所示，雖
  　確有「融資購股、現金賣出」，然仍以「融資買入、融資賣
    出」及「現金買入、現金賣出」之情形居多，而被告等以「
    融資買入、融資賣出」及「現金買入、現金賣出」之方式買
    賣股票，前者買賣均未提出現金，後者交割後取得之股款復
    支付買入股款，根本無法以該法籌措資金。至「融資購股、
    現金賣出」雖確得以套取現金，然此並無法排除被告前開炒
    作股票之犯行，蓋「融資購股、現金賣出」套取現金，與製
    造該股交易熱絡之假象，二者非為互斥之行為，反而相得益
    彰，可借套取出之現金，再行炒作該股，此外，被告等所有
    以現股賣出股票，融資買進股票部分。經查亦無證據足資證
    明其事，或金額數量多少，尚無從為有利於被告等之認定。
Ｄ、被告等所屬前開集團之公司，在法律上各為其獨立之人格，
　　其等之負責人、股東等亦不盡相同，惟被告等以不同公司名
  　義，高買低賣方式交易福懋油脂股票，則該等公司間借貸關
    係如何？亦未見被告等提出說明，且高買低賣間之價差，又
    應由何人吸收？如何吸收？被告等亦未完整交代，是渠等空
    言買賣福懋油脂股票係為調度資金云云，尚乏證據足資證明
    其事。
三、至於被告所辯，其下單至八十七年十一月十一日云云，惟經
    查：葉哲慧係於八十七年十一月十九日辭職，有其所立之辭
    呈附偵查卷（八十八年度偵字第二三七二四號卷第三十五頁
    可考），故其所辯於八十七年十一月十二日之後，即無再下
    單云云，亦不足採。再以八十七年十一月十三日從金豪證券
    、元富證券由慧弘帳戶買福懋油脂股票，而八十七年十一月
    十六日從金豪證券之潤霖帳戶買福懋油脂股票，從金豪證券
    、元富證券之福臨門帳買福懋油脂股票，從金豪證券之福平
    帳戶買福懋油脂票，業據本院從相關投資人成交委託買賣明
    細表查明。而上該證券公司之業務員林德威、黃正濬亦供明
    ，該期間之下單之人，非葉哲慧即葉哲弘等語，是葉哲慧所
    辯，其自八十七年十一月十一日即無操作云云，並不足採。
(一)、又證券交易法第一百五十五條第一項第四款「意圖抬高或壓
    低集中市場某腫有價證券之交易價格」規定，抬高或壓低有
    價證券交易價格之範圍應包括以人為操縱方式將走勢下跌之
    股價與以「抬高」或將走勢上漲之股價予以「壓低」，使股
    價維持於某一水準，因此，投資人為「維持股價」而有抬高
    或壓低股價之行為，應符合第四款之構成要件，而有證券交
    易法第一百五十五條第一項第四款之適用，有財政部證券暨
    期貨管理委員會九十二年三月十四日台財證三字第０９２０
    １０３３１８號函可按。
(二)、被告又辯：以漲停價掛進，依價格優先原則，僅係可以優先
    成交而已，與成交價並無太大關係，一般散戶之投資人亦以
    此方式買進，非可認係「高價」買進云云。本院認：就價格
    高掛可以優先成交，固屬正確，惟以葉哲慧等人買賣福懋油
    脂股票，係利用灝福、潤霖、慧弘等七家關係企業公司之帳
    戶來買或賣，且買盤與賣盤幾乎同時掛進、掛出，即以對作
    方式來操作福懋油脂股票，目的無非要維持福懋油股價，即
    符合券證交易法所禁止之「炒作」。至於被告行為時證券交
    易法第一百五十五條第一項第四款，所謂連續以高價買入或
    以低價賣出。所謂「連續以高價買入」，係指於特定期間內
    ，連續以高於平均買價、接近最高買價，或以當日之最高價
    格買入而言，並不以「連續漲停價買入」為必要。最高法院
    九十三年度台上字第六五０七號判決意旨參照。則當非如辯
    護人所辯：要全部連續高價買入之後，再連續低價賣出，此
    當有違市場法則，辯護人此部分所辯，容有誤會。
四、綜上，被告葉哲慧所辯，無非卸責之詞，不足採憑。其犯行
    事證明確，洵堪認定，應依法論科。
五、論罪說明：
(一)、被告行為後，有關之法律業有修正，茲比較適用之。
１、被告行為時之證券交易法第一百七十一條規定「違反第二十
    條第一項或第一百五十五條第一項、第二項之規定者，處七
    年以下有期徒刑、拘役或科或併科二十五萬元以下罰金。」
２、證券交易法復於八十九年七月十九日修正公佈，其中第一百
    七十一條第一款規定「有下列情事之一者，處七年以下有期
    徒刑，得併科新臺幣三百萬元以下罰金：違反第二十條第一
    項、第一百五十五條第一項、第二項或第一百五十七條之一
    第一項之規定者。」，並自九十年一月十五日施行。
３、證券交易法於九十三年四月二十八日公布修正，其中第一百
    七十一條第一項規定，有下列情事之一者，處三年以上十年
    以下有期徒刑，得併科新臺幣一千萬元以上二億元以下罰金
    ：違反第二十條第一項、第二項、第一百五十五條第一項、
    第二項或第一百五十七條之一第一項之規定者。
４、於九十五年五月三十日再修正並自同年七月一日施行之同法
    第一百七十一條第一項第一款「有下列情事之一者，處三年
    以上十年以下有期徒刑，得併科新臺幣一千萬元以上二億元
    以下罰金：一、違反違反第二十條第一項、第一百五十五條
    第一項、第二項或第一百五十七條之一第一項之規定者。」
    ，經比較被告行為時法、中間法及裁判時法，以行為時證券
    交易法最有利於行為人，自應適用行為時法。
５、就上開行為時之證券交易法第一百七十一條所定之或科或併
    科新台幣二十五萬元以下之罰金刑，其中最低罰金刑部分，
    修正前刑法第三十三條第五款規定：「罰金：一元（銀元）
    以上。」，而依罰金罰鍰提高標準條例規定，就七十二年二
    月二十六日前修正之刑法部分條文罰金數額提高十倍，其後
    修正者則不提高倍數。而刑法第三十三條第五款自七十二年
    六月二十六日迄九十四年二月二日修正公布（九十五年七月
    一日施行），期間並未修正，再依現行法規所定貨幣單位折
    算新臺幣條例規定，以銀元一元折算新臺幣三元，則修正前
    最低罰金數額即為新台幣三十元。修正後刑法第三十三條第
    五款規定：「罰金：新臺幣一千元以上，以百元計算之。」
    修正後最低罰金刑即為一千元，自應以修正前之規定有被告
    。
６、刑法第二十八條共犯規定，雖將舊法之「實施」修正為「實
    行」，其中「實施」一語，涵蓋陰謀、預備、著手及實行之
    概念在內，其範圍較廣；而「實行」則著重於直接從事構成
    犯罪事實之行為，其範圍較狹；二者之意義及範圍固有不同
    ，但對於本件被告之犯行，刑法第28條之修正內容，對於被
  　告並無有利或不利之影響，應無適用修正後刑法第2條第1項
    規定比較新舊法適用之問題（最高法院95年台上字第5589
    號判決意旨參照）。
(二)、核被告葉哲慧意圖抬高上市股票福懋油脂股票市場交易價格
    ，而連續以高價買入、低價賣出之行為，係違反證據交易法
    第一五五條第一項第四款規定，應依同法第一百七十一條論
    處。起訴事實認被告尚有違反行為時證券交易法第一百五十
    五條第一項第二款不移轉證券所有權，而偽作買賣及同條項
    第三款與他人通謀，以約定價格於自己出售或購買股票時，
    使約定人同時為購買或出售之相對行為，造成交易熱絡之假
    象云云。然被告行為時之證券交易法第一百五十五條第一項
    第二款規定在集中交易市場，不移轉證券所有權而偽作買賣
    ，業於89年7月19日修正公布刪除。則檢察官於起訴事實，
    雖有述及，惟此禁止規定既已刪除，被告即無所謂違反此禁
    止規定之問題。另查並無証據証明被告有與他人通謀約定價
    格為福懋油脂股票買賣之行為，被告之行為亦不該當該證券
    交易法第一百五十五條第一項第三款之禁止規範，附此敘明
    。被告葉哲慧、葉哲弘與程景生，彼此間有犯意聯絡及行為
    分擔，均為共同正犯。又如事實欄所示操縱行為，本具有反
    覆行為之性質，是雖對同一股票價格為持續之買進、賣出，
    仍屬一罪。
六、原審認被告葉哲慧事證明確，予以論罪科刑，固非無見。惟
    原判決認李敏平共同犯罪，尚有未洽。被告或葉哲弘或
    程景生在上開犯行期間並無利用誠信公司之帳戶下單買賣福
    懋油股票，原判決認誠信公司下單所買之福懋油脂股票亦係
    被告或其共犯所為，亦有不合。（詳下所述）原判決未就
    灝福、潤霖、慧弘三家公司於現金增資、貸款、發行商業本
    票時，均以福懋油脂股票向多家銀行融資貸擔保，為恐該股
    票市場交易價格持續走低，必導致擔保品維持率不足，融資
    單位緊縮銀根，上開公司將遭受重大損失之證據說明，亦有
    疏漏。原判決就附表部分亦有誤寫或誤算之處（均詳後附
    對原審判決附表之更正說明），同有疏失。原判決未及比
    較證券交易法及刑法之有關規定，容有未洽。被告葉哲慧上
    訴否認犯罪雖無足採，然原判決上開部分既有可議，自應由
    本院就葉哲慧部分予以撤銷改判。爰審酌被告葉哲慧並無犯
    罪之記錄，素行尚佳，意圖炒作股票圖利，扭曲股票價格，
    致使證券交易市場處於虛偽狀態，並促使不知情之投資人跟
    進、受損，並衡量被告投資之金額、下單買賣之金額與其品
    行、炒作之期間，犯罪動機等一切情狀，處如主文第二項所
    示之刑。
參、公訴意旨另認葉哲慧亦有利用誠信投資公司，自八十七年九
    月一日至同年十一月二十一日止，連續在台北市之台證公司
    炒作福懋油脂股票股票云云，認此部分葉哲慧亦涉犯有證券
    交易法第一百七十一條之罪名云云。經查：證人即台證證券
    公司之營業員甲○○至本院結證，八十七年九月一日到十一
    月二十一日這段時間，誠信投資下單買賣福懋油脂股票，都
    是乙○○下單的，他是福懋油脂公司之員工，我曾到福懋公
    司拜訪他等語。並提出誠信公司授權黃勳高在台證公司買賣
    股票之授權書附本院卷可考。而證人乙○○亦在本院結證，
    其於本院第一次開庭之後（指本院九十六年四月二十七日審
    理期日），有回去查證誠信公司帳戶自八十七年九月一日到
    十一月二十一日，買賣福懋油脂股票股票是我依據董事長黃
    勳高的指示下單是的，並提出其計算之誠信公司買賣福懋油
    脂股票，自八十七年十月十四日、十五日、二十日、二十一
    日、二十二日、二十七日、二十八日、同年十一月十三日，
    依序賣出六十張（一張一千股）、九十張、五十張、七十張
    、一七八張、二十二張、三十張、十張。（參見本院卷第一
    八五頁）。互核此二人之證詞相符，而乙○○既受黃勳高之
    指示下單，且並不能證明黃勳高有與程景生、葉哲慧犯意之
    聯絡，則此部分即難認亦係葉哲慧炒作，從而此部分即難證
    明葉哲慧犯罪，惟此部分與上揭論罪之部分，有實質上一罪
    之關係，即毋庸另為無罪之諭知。
據上論斷，應依刑事訴訟法第三百六十九條第一項前段、第三百
六十四條、第二百九十九條第一項前段，行為時證券交易法第一
百五十五條第一項第四款、行為時證交易法第一百七十一條，刑
法第二條第一項前段、第十一條前段、第二十八條，判決如主文
。
本案經檢察官呂文忠到庭執行職務。
中　　華　　民　　國　　96　　年　　6 　　月　　22　　日
　　　　　     　刑事第十四庭    審判長法　官   陳志洋
　　　　　　　　　　　　　　　   　　  法　官   蔡聰明
　　　　　　　　　　　　　　　   　　  法　官   林秀鳳
以上正本證明與原本無異。
如不服本判決，應於收受送達後十日內向本院提出上訴書狀，其
未敘述上訴之理由者並得於提起上訴後十日內向本院補提理由書
（均須按他造當事人之人數附繕本）。
                                       書記官   高士童
中　　華　　民　　國　　96　　年　　6 　　月　　23　　日
附錄：本案論罪科刑法條全文
證券交易法第一百五十五條
對於在證券交易所上市之有價證券，不得有左列各款之行為：
一、在集中交易市場報價，業經有人承諾接受而不實際成交或不
    履行交割，足以影響市場秩序者。
二、在集中交易市場，不移轉證券所有權而偽作買賣者。
三、意圖抬高或壓低集中交易市場某種有價證券之交易價格，與
    他人通謀，以約定價格於自己出售，或購買有價證券時，使
    約定人同時為購買或出售之相對行為者。
四、意圖抬高或壓低集中交易市場某種有價證券之交易價格，自
    行或以他人名義，對該有價證券，連續以高價買入或以低價
    賣出者。
五、意圖影響集中交易市場有價證券交易價格，而散佈流言或不
    實資料者。
六、直接或間接從事其他影響集中交易市場某種有價證券交易價
    格之操縱行為者。
前項之規定，於證券商營業處所買賣有價證券準用之。
違反前二項規定者，對於善意買入或賣出有價證券之人所受之損
害，應負賠償之責。
第二十條第四項之規定，於前項準用之。
同法第一百七十一條：
違反第二十條第一項或第一百五十五條第一項、第二項之規定者
，處七年以下有期徒刑、拘役或科或併科二十五萬元以下罰金。
附件：集團利用帳戶明細表：
(一)、程景生、葉哲慧任下列公司於證券公司帳戶買賣股票委任、
    受任人之便（潤霖公司於金豪證券股份有限公司、京華證券
    股份有限公司之部分則為張惠珍，然實際處理人為程景生，
    餘大華證券股份有限公司、元富證券股份有限公司、統一綜
    合證券股份有限公司、金鼎綜合證券股份有限公司則亦為葉
    哲慧）能自由買操作之帳戶：
(1)、灝福公司於金豪證券股份有限公司（帳號：○一六二九六—
    八）、慶宜證券股份有限公司（帳號：三七七六一—七）；
(2)、耀福公司於金豪證券股份有限公司（帳號：○一八六一○—
    六）、大華證券股份有限公司（帳號：二五三二九—七）、
    元富證券股份有限公司（帳號：二四三一四—六）；
(3)、慧弘公司於金豪股份有限公司（帳號：一五六八一—九）、
    元富股份有限公司（帳號：二三八六五—六）、大華證券股
    份有限公司（帳號：二一六九五—九）；
(4)、潤霖公司於金豪證券股份有限公司（帳號：一五五七一—三
    ）、大華證券股份有限公司（帳號：二五二八○—三）、元
    富證券股份有限公司（帳號：二一一一六—五）、統一綜合
    證券股份有限公司（帳號一三三一六—二）、金鼎綜合證券
    股份有限公司（帳號：二六二一四—六）、京華證券股份有
    限公司（帳號：二三六八—六）；
(二)、下列公司於證券公司帳戶買賣股票之受任人雖為李敏平，惟
    證券公司業務營業員均與前開 (一)公司業務營業員均同，
    葉哲慧熟識且知悉該公司之營業帳戶之機會，而能自由操作
    之帳戶：
(1)、福平公司於金豪證券股份有限公司（帳號：一九六七八—五
    ）、大華證券股份有限公司（帳號：二六九七三—一）、台
    證綜合股份有限公司（帳號：五一五九四—三）、元富證券
    股份有限公司（帳號：二五四六八—五）、鼎康證券股份有
    限公司（帳號：一二三三○○—八）、寶來證券股份有限公
    司（帳號：六四二六六—九）、宏福證券股份有限公司（帳
    號：三○四二—九）；
(2)、福臨門公司於金豪證券股份有限公司（帳號：一九六七九—
    八）、元富證券股份有限公司（帳號：二五四五○—四）；
(三)、另高明投資股份有限公司（下簡稱高明公司）亦為福懋油脂
    公司之轉投資公司，且於證券公司業務營業員均與前開   (
    一) 、(二)公司業務營業員均同，葉哲慧熟識且知悉該公司
    之營業帳戶之機會，而能自由操作之帳戶：
    高明公司於金豪證券股份有限公司（帳號：○一八六一四—
    八）、大華證券股份有限公司（帳號：二○五八八—九）、
    元富證券股份有限公司（帳號二四三○○—七）、台證綜合
    證券股份有限公司（帳號：四○八一八—六）、永利證券股
    份有限公司（帳號：七一三三七—七）、建弘證券股份有限
    公司（帳號：三○一二—一）。
對原審附表之更正說明：
[9月1日]
1.總買進應佔市場成交95.45%，原記載誤繕，應更正。
2.依投資人委託--成交對應表所載，影響成交價變化欄中1係指
  某時段全部成交而言，非指所有全部成交，為免誤導，應予刪
  除。
[9月2日]
1.依投資人委託--成交對應表所載，委託買進之價格，應為35.0
  、37.4、32，因漏載「32」，應予補正。
2.依投資人委託--成交對應表所載，影響成交價變化欄中1係指
  高明9:11:50、耀福9:14:14、高明9:15:15為正確，原載有誤
  ，應予更正。
3.依投資人委託--成交對應表所載，影響成交價變化欄中3係委
  買共609仟股，始為正確。
[9月4日]
1.總賣出應佔市場成交83.86%，原記載誤繕，應更正。
[9月7日]
1.依投資人委託--成交對應表所載，高明買進總仟股數係15仟股
  ，原載14仟股有誤，應更正。
[9月8日]
1.依投資人委託--成交對應表所載，影響成交價變化欄中1係指
  以漲停價37委買，原載37.1有誤，應更正。
[9月18日]
1.依投資人委託--成交對應表所載，委託賣出之價格，應為32.1
  、34.5、34.6，因漏載「34.6」，應予補正。
[9月24日]
1.依投資人委託--成交對應表所載，委託買進之價格，應為33或
  33.1、35.3、33.2，因漏載「33.2」，應予補正。
2.依投資人委託--成交對應表所載，潤霖賣出之總仟股數係377
  仟股，原載335仟股係誤繕，應更正。
3.依投資人委託--成交對應表所載，委託賣出之價格，應為30.7
  、33.7至33.1，原載33.7至33.2有誤，應予更正。
4.依投資人委託--成交對應表所載，影響成交價變化欄中3係委
  買共513仟股，始為正確。
[9月25日]
1.依投資人委託--成交對應表所載，影響成交價變化欄中3係委
  買共752仟股，始為正確。
[9月28日]
1.依投資人委託--成交對應表所載，影響成交價變化欄中3係委
  買共706仟股，始為正確。
[10月12日]
1.依投資人委託--成交對應表所載，委託買進總仟股數欄中所載
  ，另有委賣10張，因該10張均為「誠信」部分，故應予刪除。
[10月14日]
1.誠信部分應予刪除。
2.依投資人委託--成交對應表所載，委託賣出之價格，應為29.8
  ，原載29.8至34.2有誤，應予更正。
3.依投資人委託--成交對應表所載，委託賣出總仟股數欄中所載
  為177仟股，因其中80仟股為「誠信」之委託部分，故刪除後
  ，委賣應為97仟股，始為正確。
[10月15日]
1.誠信部分應予刪除。
2.依投資人委託--成交對應表所載，扣除「誠信」部分後，委託
  賣出之價格，應為29.8，原載29.8、31.9、32有誤，應予更正
  。
3.依投資人委託--成交對應表所載，委託賣出總仟股數欄中所載
  為222仟股，因其中140仟股為「誠信」之委託部分，故刪除後
  ，委賣應為82仟股，始為正確。
4.扣除誠信後，總賣出應更正為佔市場成交19.66%。
[10月19日]
1.依投資人委託--成交對應表所載，委託買進總仟股數欄中所載
  ，另有委賣10張，因該10張均為「誠信」部分，故應予刪除。
[10月20日]
1.誠信部分應予刪除。
2.依投資人委託--成交對應表所載，委託賣出之價格，應為31.8
  、31.9、29.7，因漏載「29.7」，應予補正。
3.依投資人委託--成交對應表所載，委託賣出總仟股數欄中所載
  為995仟股，因其中70仟股為「誠信」之委託部分，故刪除後
  ，委賣應為925仟股，始為正確。
4.依投資人委託--成交對應表所載，委託買進之價格，應為31.8
  至34.1，原載29.7至34.1有誤，應予更正。
5.扣除誠信後，總賣出應更正為佔市場成交74.9%。
6.依投資人委託--成交對應表所載，於附表應加載「灝福於
  9:22:00以跌停價29.70元委託賣出110仟股（後於9:22:44取消
  35仟股），占該時段市場成交量100%，始成交價下跌四檔。
[10月21日]
1.誠信部分應予刪除。
2.依投資人委託--成交對應表所載，扣除「誠信」部分後，委託
  賣出之價格，應為29.6至31.8，原載29.6至31.9有誤，應予更
  正。
3.依投資人委託--成交對應表所載，委託賣出總仟股數欄中所載
  為749仟股，因其中110仟股為「誠信」之委託部分，故刪除後
  ，委賣應為639仟股，始為正確。
4.依投資人委託--成交對應表所載，委託買進之價格，應為34、
  31.7，因漏載「31.7」，故應予補正。
5.扣除誠信後，總賣出應更正為佔市場成交70.19%。
[10月22日]
1.誠信部分應予刪除。
2.依投資人委託--成交對應表所載，委託賣出總仟股數欄中所載
  為1370仟股，因其中230仟股為「誠信」之委託部分，故刪除
  後，委賣應為1140仟股，始為正確。
3.扣除誠信後，總賣出應更正為佔市場成交30.27%。
4.依投資人委託--成交對應表所載，影響成交價變化欄中1係委
  賣共570仟股，始為正確。
[10月26日]
1.依投資人委託--成交對應表所載，委託賣出之價格，應為29.8
  、32.3，原載29.8、31.2有誤，應予更正。
[10月27日]
1.誠信部分應予刪除。
2.依投資人委託--成交對應表所載，委託賣出總仟股數欄中所載
  為998仟股，因其中52仟股為「誠信」之委託部分，故刪除後
  ，委賣應為946仟股，始為正確。
3.扣除誠信後，總賣出應更正為佔市場成交58.58%。
[10月28日]
1.誠信部分應予刪除。
2.依投資人委託--成交對應表所載，委託賣出總仟股數欄中所載
  為630仟股，因其中60仟股為「誠信」之委託部分，故刪除後
  ，委賣應為570仟股，始為正確。
3.扣除誠信後，總賣出應更正為佔市場成交53.07%。
[10月29日]
1.依投資人委託--成交對應表所載，委託買進之價格，應為31.6
  至34.2，原載31.7至34.2有誤，應予更正。
2.依投資人委託--成交對應表所載，委託賣出之價格，應為29.8
  至32.2，原載31.7至34.2有誤，應予更正。
[10月30日]
1.依投資人委託--成交對應表所載，福平買進總仟股數係828仟
  股，原載82仟股係誤繕，應更正。
[11月2日]
1.依投資人委託--成交對應表所載，影響成交價變化欄中1係委
  買共499仟股，始為正確。
[11月3日]
1.依投資人委託--成交對應表所載，委託賣出之價格，應為29.7
  至32，原載29.7至32.1有誤，應予更正。
[11月4日]
1.依投資人委託--成交對應表所載，影響成交價變化欄中1係委
  買共510仟股，始為正確。
[11月10日]
1.依投資人委託--成交對應表所載，福平買進總仟股數係1197仟
  股，福霖係買進74仟股為正確，原載有誤，應更正。
2.依投資人委託--成交對應表所載，委託買進之價格，應為31至
  34，原載31.6至34有誤，應予更正。
3.依投資人委託--成交對應表所載，影響成交價變化欄中1係委
  買共533仟股，始為正確。
[11月11日]
1.依投資人委託--成交對應表所載，影響成交價變化欄中1係委
  買共1965仟股，始為正確。
[11月13日]
1.誠信部分應予刪除。
2.依投資人委託--成交對應表所載，委託賣出之價格，應為31
  至31.3，原載31至31.5有誤，應予更正。
3.依投資人委託--成交對應表所載，委託賣出總仟股數欄中所載
  為104仟股，因其中100仟股為「誠信」之委託部分，故刪除後
  ，委賣應為4仟股，始為正確。
[11月16日]
1.依投資人委託--成交對應表所載，委託買賣總仟股數欄中所載
  ，另有委賣122張，其中100張為「誠信」之委託部分，故刪除
  後，委賣應為22張，始為正確。
另91年度上訴552號判決第9、10頁應更正如下：
1.10月21日、11月9日二交易日，被告等買進、賣出該股票之數
  量業占市場成交量達百分之八十以上，91年度上訴552號判決
  第9頁漏載，應予補正。
2.10月20日原被告等買進、賣出該股票之數量業占市場成交量達
  百分之八十以上，惟因扣除誠信部分後，占市場成交量即不滿
  百分之八十，故應刪除該日。
3.10月21日誠信賣出70張仟股，依「相關投資人成交委託買賣明
  細表第15頁」，相對成交張數為547張仟股，而與誠信相關之
  相對成交張數為63張仟股，故扣除非屬本案之誠信部分，相對
  成交張數應為484張仟股，因當日成交張數為812張仟股，則相
  對成交張占當日之百分比應更正為59.6%，未達市場上60%以上
  的相對成交量。
4.91年度上訴552號判決第10頁第2行應係指以漲停價32元委託「
  買進」，原載「賣出」有誤，應更正。
附表：集團買賣福懋油股票一覽表（八十七年九月一日至十一月十六日）
 ┌─┬──┬─────┬───┬───┬───┬───┬───┬────┐
 │日│公司│成交總股數│委託買│委託買│當日成│當日成│占當日│影響成交│
 │期│名稱│（仟股）  │賣價格│賣總仟│交最高│交最低│市場成│        │
 │  │    │          │      │股數  │價    │價    │交％  │        │
 ├─┼──┼─┬───┼───┼───┼───┼───┼───┼────┤
 │九│高明│買│一三三│三三‧│二八四│三五‧│三三‧│總買進│1.其中高│
 │月├──┼─┼───┤一至三│      │三    │一    │占九五│明11:52:│
 │一│耀福│買│一一九│七‧九│      │      │      │‧四五│24之漲停│
 │日│    │  │      │      │      │      │      │％    │價買進十│
 │  │    │  │      │      │      │      │      │      │五千股，│
 │  ├──┼─┼───┼───┼───┤      │      │      │為該時段│
 │  │    │賣│一    │三五‧│一五  │      │      │      │市場成交│
 │  │    │  │      │一    │      │      │      │      │量之一○│
 │  │    │  │      │      │      │      │      │      │○％，使│
 │  │    │  │      │      │      │      │      │      │成交價自│
 │  │    │  │      │      │      │      │      │      │三四‧六│
 │  │    │  │      │      │      │      │      │      │○上漲四│
 │  │    │  │      │      │      │      │      │      │檔至三五│
 │  │    │  │      │      │      │      │      │      │‧○○。│
 │  │    │  │      │      │      │      │      │      │2.其中以│
 │  │    │  │      │      │      │      │      │      │當日漲停│
 │  │    │  │      │      │      │      │      │      │價三七‧│
 │  │    │  │      │      │      │      │      │      │九掛出者│
 │  │    │  │      │      │      │      │      │      │共一七二│
 │  │    │  │      │      │      │      │      │      │仟股。  │
 │  │    │  │      │      │      │      │      │      │        │
 ├─┼──┼─┼───┼───┼───┼───┼───┼───┼────┤
 │九│耀福│買│一九五│三五‧│七七五│三五‧│三四‧│總買進│1.高明於│
 │月│    │  │      │○或三│      │五○  │五○  │占九二│9:11:50 │
 │二│    │  │      │七‧四│      │      │      │‧五五│、耀福於│
 │日├──┼─┼───┤或三二│      │      │      │％，總│9:14:14 │
 │  │高明│買│五三八│      │      │      │      │賣出占│、高明於│
 │  │    │  │      │      │      │      │      │七二‧│9:15:15 │
 │  │    │  │      │      │      │      │      │九七％│以漲停價│
 │  ├──┼─┼───┼───┼───┤      │      │      │買進一○│
 │  │耀福│賣│一三五│三一‧│六二一│      │      │      │七千股，│
 │  ├──┼─┼───┤六或三│      │      │      │      │使成交價│
 │  │高明│賣│四四三│五‧二│      │      │      │      │自三五上│
 │  │    │  │      │      │      │      │      │      │漲三檔，│
 │  │    │  │      │      │      │      │      │      │為該時段│
 │  │    │  │      │      │      │      │      │      │市場交易│
 │  │    │  │      │      │      │      │      │      │量之一○│
 │  │    │  │      │      │      │      │      │      │○％。  │
 │  │    │  │      │      │      │      │      │      │2.高明、│
 │  │    │  │      │      │      │      │      │      │耀福於11│
 │  │    │  │      │      │      │      │      │      │:25:22至│
 │  │    │  │      │      │      │      │      │      │11:59:49│
 │  │    │  │      │      │      │      │      │      │以三五、│
 │  │    │  │      │      │      │      │      │      │漲停價三│
 │  │    │  │      │      │      │      │      │      │七‧四委│
 │  │    │  │      │      │      │      │      │      │託分九筆│
 │  │    │  │      │      │      │      │      │      │買進六二│
 │  │    │  │      │      │      │      │      │      │千股，使│
 │  │    │  │      │      │      │      │      │      │成交價上│
 │  │    │  │      │      │      │      │      │      │漲三檔至│
 │  │    │  │      │      │      │      │      │      │三五‧二│
 │  │    │  │      │      │      │      │      │      │，為該時│
 │  │    │  │      │      │      │      │      │      │段市場成│
 │  │    │  │      │      │      │      │      │      │交量之九│
 │  │    │  │      │      │      │      │      │      │八‧三三│
 │  │    │  │      │      │      │      │      │      │％。    │
 │  │    │  │      │      │      │      │      │      │3.其中以│
 │  │    │  │      │      │      │      │      │      │當日漲停│
 │  │    │  │      │      │      │      │      │      │價以三七│
 │  │    │  │      │      │      │      │      │      │‧四委買│
 │  │    │  │      │      │      │      │      │      │者，共六│
 │  │    │  │      │      │      │      │      │      │○九仟股│
 │  │    │  │      │      │      │      │      │      │。      │
 ├─┼──┼─┼───┼───┼───┼───┼───┼───┼────┤
 │九│耀福│買│三五  │三四‧│六四  │三五‧│三四‧│總買進│1.其中以│
 │月├──┼─┼───┤○至三│      │一    │五    │占五八│當日漲停│
 │三│高明│買│十四  │七‧六│      │      │      │‧三三│價三七‧│
 │日│    │  │      │      │      │      │      │％    │六委買者│
 │  │    │  │      │      │      │      │      │      │，共二九│
 │  │    │  │      │      │      │      │      │      │仟股。  │
 ├─┼──┼─┼───┼───┼───┼───┼───┼───┼────┤
 │九│耀福│買│二五  │三四‧│四三六│三四‧│三四‧│總買進│1.其中以│
 │月├──┼─┼───┤五或三│      │八    │五    │占九三│當日漲停│
 │四│高明│買│十七  │四‧○│      │      │      │‧一○│價三七‧│
 │日├──┼─┼───┤、三七│      │      │      │％，  │一委買者│
 │  │潤霖│買│三六一│‧一  │      │      │      │總賣出│，共四○│
 │  ├──┼─┼───┼───┼───┤      │      │占八三│六仟股。│
 │  │    │賣│三六三│三二‧│九五六│      │      │‧八六│        │
 │  │    │  │      │三至三│      │      │      │％    │        │
 │  │    │  │      │五‧一│      │      │      │      │        │
 ├─┼──┼─┼───┼───┼───┼───┼───┼───┼────┤
 │九│耀福│買│二三七│三四‧│七九八│三四‧│三四‧│總買進│1.耀福於│
 │月├──┼─┼───┤○至三│      │七    │○    │占八九│11:42:47│
 │五│高明│買│八五  │七‧○│      │      │      │‧三四│以三四‧│
 │日├──┼─┼───┤      │      │      │      │％，  │二以漲停│
 │  │潤霖│買│四五八│      │      │      │      │總賣出│價買進七│
 │  ├──┼─┼───┼───┼───┤      │      │占八○│四千股，│
 │  │高明│賣│二三九│三二‧│一一四│      │      │‧四一│占該時段│
 │  ├──┼─┼───┤二至三│三    │      │      │      │市場成交│
 │  │潤霖│賣│四六三│四‧九│      │      │      │      │量一○○│
 │  │    │  │      │      │      │      │      │      │％，使成│
 │  │    │  │      │      │      │      │      │      │交價上漲│
 │  │    │  │      │      │      │      │      │      │四檔。  │
 │  │    │  │      │      │      │      │      │      │2.其中以│
 │  │    │  │      │      │      │      │      │      │當日漲停│
 │  │    │  │      │      │      │      │      │      │價三七‧│
 │  │    │  │      │      │      │      │      │      │○委買者│
 │  │    │  │      │      │      │      │      │      │，共七一│
 │  │    │  │      │      │      │      │      │      │六仟股。│
 ├─┼──┼─┼───┼───┼───┼───┼───┼───┼────┤
 │九│耀福│買│七    │三四‧│六三  │三四‧│三四‧│總買進│        │
 │月├──┼─┼───┤○至三│      │七    │一    │占五二│        │
 │七│高明│買│十五  │七‧一│      │      │      │‧三八│        │
 │日│    │  │      │      │      │      │      │％    │        │
 ├─┼──┼─┼───┼───┼───┼───┼───┼───┼────┤
 │九│耀福│買│十一  │三四‧│六五  │三四‧│三四‧│總買進│1.其中以│
 │月├──┼─┼───┤○、三│      │六    │○    │占四九│當日漲停│
 │八│高明│買│三    │四‧五│      │      │      │‧三九│價三七委│
 │日│    │  │      │、三七│      │      │      │％    │買者，共│
 │  │    │  │      │      │      │      │      │      │十仟股。│
 ├─┼──┼─┼───┼───┼───┼───┼───┼───┼────┤
 │九│高明│買│二四  │三四‧│六一  │三四‧│三四‧│總買進│1.其中以│
 │月│    │  │      │○、三│      │七    │一    │占六一│當日漲停│
 │九│    │  │      │四‧五│      │      │      │‧五二│價三七‧│
 │日│    │  │      │、三七│      │      │      │％    │○委買，│
 │  │    │  │      │      │      │      │      │      │者，共十│
 │  │    │  │      │      │      │      │      │      │一仟股。│
 ├─┼──┼─┼───┼───┼───┼───┼───┼───┼────┤
 │九│耀福│買│二一  │三四‧│七一  │三四‧│三四‧│總買進│1.其中以│
 │月├──┼─┼───┤○、三│      │六    │二    │占八○│當日漲停│
 │十│高明│買│二十  │四‧五│      │      │      │‧三九│價三七‧│
 │日│    │  │      │、三七│      │      │      │％    │○委買者│
 │  │    │  │      │      │      │      │      │      │，共十六│
 │  │    │  │      │      │      │      │      │      │仟股。  │
 ├─┼──┼─┼───┼───┼───┼───┼───┼───┼────┤
 │九│高明│買│五二  │三四至│八七  │三四‧│三四‧│總買進│1.其中以│
 │月│    │  │      │三六‧│      │五    │○    │占一○│當日漲停│
 │十│    │  │      │九    │      │      │      │○％  │價三六‧│
 │一│    │  │      │      │      │      │      │      │九委買者│
 │日│    │  │      │      │      │      │      │      │，共十九│
 │  │    │  │      │      │      │      │      │      │仟股。  │
 ├─┼──┼─┼───┼───┼───┼───┼───┼───┼────┤
 │九│耀福│買│十三  │三四、│四五  │三四‧│三四‧│總買進│        │
 │月│    │  │      │三四‧│      │三    │二    │占五六│        │
 │十├──┼─┼───┤五、三│      │      │      │‧八一│        │
 │六│高明│買│十二  │六‧八│      │      │      │％    │        │
 │日│    │  │      │      │      │      │      │      │        │
 ├─┼──┼─┼───┼───┼───┼───┼───┼───┼────┤
 │九│耀福│買│五七  │三四、│一五八│三四‧│三四‧│總買進│1.其中以│
 │月├──┼─┼───┤三六‧│      │六    │二    │占五三│當日漲停│
 │十│高明│買│八六  │九    │      │      │      │‧七五│價三六‧│
 │八├──┼─┼───┼───┼───┤      │      │％，總│九委買者│
 │日│耀福│賣│六一  │三二‧│一九○│      │      │賣出占│，共八六│
 │  ├──┼─┼───┤一、三│      │      │      │五三‧│仟股。  │
 │  │高明│賣│八二  │四‧五│      │      │      │七五％│        │
 │  │    │  │      │或三四│      │      │      │      │        │
 │  │    │  │      │‧六  │      │      │      │      │        │
 ├─┼──┼─┼───┼───┼───┼───┼───┼───┼────┤
 │九│耀福│買│四九  │三四或│一六二│三四‧│三三‧│總買進│1.耀福於│
 │月├──┼─┼───┤三六‧│（另有│二    │六    │占七○│11:58:29│
 │二│高明│買│五五  │七    │賣出八│      │      │‧一九│以漲停價│
 │十│    │  │      │      │五）  │      │      │％    │買進二五│
 │二│    │  │      │      │      │      │      │      │千股，占│
 │日│    │  │      │      │      │      │      │      │該時段市│
 │  │    │  │      │      │      │      │      │      │場成交量│
 │  │    │  │      │      │      │      │      │      │之一○○│
 │  │    │  │      │      │      │      │      │      │％，使成│
 │  │    │  │      │      │      │      │      │      │交價上漲│
 │  │    │  │      │      │      │      │      │      │四檔。  │
 │  │    │  │      │      │      │      │      │      │2.其中以│
 │  │    │  │      │      │      │      │      │      │當日漲停│
 │  │    │  │      │      │      │      │      │      │價三六‧│
 │  │    │  │      │      │      │      │      │      │七委買者│
 │  │    │  │      │      │      │      │      │      │，共四七│
 │  │    │  │      │      │      │      │      │      │仟股。  │
 ├─┼──┼─┼───┼───┼───┼───┼───┼───┼────┤
 │九│耀福│買│二六七│三三或│八七○│三三‧│三二‧│總買進│1.高明於│
 │月├──┼─┼───┤三三‧│      │五    │八    │占七六│9:16:24 │
 │二│高明│買│四○一│一、三│      │      │      │‧五七│以漲停價│
 │十├──┼─┼───┤五‧三│      │      │      │％，總│三五‧三│
 │四│福臨│買│八二  │或三三│      │      │      │賣出占│委託買進│
 │日│    │  │      │‧二  │      │      │      │四二‧│四四千股│
 │  ├──┼─┼───┼───┼───┤      │      │五八％│，占該時│
 │  │耀福│賣│四○  │三○‧│五四三│      │      │      │段市場成│
 │  ├──┼─┼───┤七、三│      │      │      │      │交量之一│
 │  │潤霖│賣│三七七│三‧七│      │      │      │      │○○％，│
 │  │    │  │      │至三三│      │      │      │      │使成交價│
 │  │    │  │      │‧一  │      │      │      │      │上漲四檔│
 │  │    │  │      │      │      │      │      │      │。      │
 │  │    │  │      │      │      │      │      │      │2.高明於│
 │  │    │  │      │      │      │      │      │      │9:44:11 │
 │  │    │  │      │      │      │      │      │      │、9:47:5│
 │  │    │  │      │      │      │      │      │      │6以漲停 │
 │  │    │  │      │      │      │      │      │      │價三五‧│
 │  │    │  │      │      │      │      │      │      │三委託買│
 │  │    │  │      │      │      │      │      │      │進二五千│
 │  │    │  │      │      │      │      │      │      │股，占該│
 │  │    │  │      │      │      │      │      │      │時段市場│
 │  │    │  │      │      │      │      │      │      │成交量一│
 │  │    │  │      │      │      │      │      │      │○○％，│
 │  │    │  │      │      │      │      │      │      │使成交價│
 │  │    │  │      │      │      │      │      │      │上漲三檔│
 │  │    │  │      │      │      │      │      │      │。      │
 │  │    │  │      │      │      │      │      │      │3.其中以│
 │  │    │  │      │      │      │      │      │      │當日漲停│
 │  │    │  │      │      │      │      │      │      │價三五‧│
 │  │    │  │      │      │      │      │      │      │三委買者│
 │  │    │  │      │      │      │      │      │      │，共五一│
 │  │    │  │      │      │      │      │      │      │三仟股。│
 ├─┼──┼─┼───┼───┼───┼───┼───┼───┼────┤
 │九│耀福│買│四一四│三二‧│一○二│三三‧│三二‧│總買進│1.其中以│
 │月├──┼─┼───┤九至三│八    │四    │四    │占九一│當日漲停│
 │二│高明│買│四八八│五‧七│      │      │      │‧七六│價三五‧│
 │十├──┼─┼───┼───┼───┤      │      │％，總│七委買者│
 │五│耀福│賣│三一六│三一‧│一○一│      │      │賣出占│，共七五│
 │日├──┼─┼───┤一至三│七    │      │      │八八‧│二仟股。│
 │  │高明│賣│二九八│三‧四│      │      │      │五○％│        │
 │  ├──┼─┼───┤      │      │      │      │      │        │
 │  │潤霖│賣│二五六│      │      │      │      │      │        │
 ├─┼──┼─┼───┼───┼───┼───┼───┼───┼────┤
 │九│耀福│買│二八三│三二‧│八八七│三三‧│三二‧│總買進│1.其中以│
 │月├──┼─┼───┤七至三│      │二    │六    │占九四│當日漲停│
 │二│高明│買│四一九│五‧五│      │      │      │‧二七│價三五‧│
 │十├──┼─┼───┼───┼───┤      │      │％，總│五委買者│
 │八│耀福│賣│一一五│三○‧│八八三│      │      │賣出占│，共七○│
 │日├──┼─┼───┤九至三│      │      │      │八二‧│六仟股。│
 │  │高明│賣│一八九│三‧五│      │      │      │○五％│        │
 │  ├──┼─┼───┤      │      │      │      │      │        │
 │  │潤霖│賣│三○七│      │      │      │      │      │        │
 ├─┼──┼─┼───┼───┼───┼───┼───┼───┼────┤
 │九│耀福│買│一○九│三二‧│二四三│三三‧│三二‧│總買進│1.其中以│
 │月├──┼─┼───┤七至三│      │二    │七    │占八五│當日漲停│
 │二│高明│買│五三  │五‧五│      │      │      │‧○一│價三五‧│
 │十├──┼─┼───┼───┼───┤      │      │％，總│五委買者│
 │九│耀福│賣│五○  │三○‧│一二二│      │      │賣出占│，共九八│
 │日├──┼─┼───┤九或三│      │      │      │三七‧│仟股。  │
 │  │潤霖│賣│二二  │三‧三│      │      │      │七八％│        │
 │  │    │  │      │      │      │      │      │      │        │
 ├─┼──┼─┼───┼───┼───┼───┼───┼───┼────┤
 │九│耀福│買│五二  │三二‧│二三一│三三‧│三二‧│總買進│1.其中以│
 │月├──┼─┼───┤五至三│      │○    │五    │占五○│當日漲停│
 │三│高明│買│七六  │五‧三│      │      │      │‧一九│價三五‧│
 │十│    │  │      │      │      │      │      │％    │三委買者│
 │日│    │  │      │      │      │      │      │      │，共三一│
 │  │    │  │      │      │      │      │      │      │仟股。  │
 ├─┼──┼─┼───┼───┼───┼───┼───┼───┼────┤
 │十│耀福│買│一四四│三二至│四○六│三二‧│三二‧│總買進│1.其中以│
 │月├──┼─┼───┤三五  │      │六    │一    │占九四│當日漲停│
 │二│高明│買│一七一│      │      │      │      │‧八二│價三五‧│
 │日│    │  │      │      │      │      │      │％    │○委買者│
 │  │    │  │      │      │      │      │      │      │，共二二│
 │  │    │  │      │      │      │      │      │      │仟股。  │
 ├─┼──┼─┼───┼───┼───┼───┼───┼───┼────┤
 │十│耀福│買│七四  │三二至│二三○│三二‧│三二‧│總買進│        │
 │月├──┼─┼───┤三四‧│      │二    │○    │占七○│        │
 │三│高明│買│八○  │六    │      │      │      │‧八八│        │
 │日│    │  │      │      │      │      │      │％    │        │
 ├─┼──┼─┼───┼───┼───┼───┼───┼───┼────┤
 │十│耀福│買│一○一│三二、│二七四│三二‧│三二‧│總買進│        │
 │月├──┼─┼───┤三四‧│      │一    │○    │占九五│        │
 │六│高明│買│一三一│三    │      │      │      │‧八六│        │
 │日│    │  │      │      │      │      │      │％    │        │
 ├─┼──┼─┼───┼───┼───┼───┼───┼───┼────┤
 │十│耀福│買│八六  │三二、│三九九│三二‧│三二  │總買進│1.其中以│
 │月├──┼─┼───┤三四‧│      │一    │      │占八三│當日漲停│
 │七│高明│買│七二  │三    │      │      │      │‧二五│價三四‧│
 │日├──┼─┼───┤      │      │      │      │％    │三委買者│
 │  │福平│買│三一  │      │      │      │      │      │，共十九│
 │  │    │  │      │      │      │      │      │      │仟股。  │
 ├─┼──┼─┼───┼───┼───┼───┼───┼───┼────┤
 │十│福平│買│二○一│三一‧│五○五│三二  │三一‧│總買進│1.其中以│
 │月├──┼─┼───┤九、三│      │      │九    │占七九│當日漲停│
 │十│福臨│買│七○  │二、三│      │      │      │‧五○│價三四‧│
 │二├──┼─┼───┤四‧二│      │      │      │％    │二委買者│
 │日│高明│買│一○○│      │      │      │      │      │，共二五│
 │  ├──┼─┼───┤      │      │      │      │      │仟股。  │
 │  │耀福│買│三○  │      │      │      │      │      │        │
 ├─┼──┼─┼───┼───┼───┼───┼───┼───┼────┤
 │十│福臨│買│二○六│三○至│三三九│三二  │三一‧│總買進│1.其中以│
 │月│    │  │      │三四‧│      │      │八    │占六四│當日漲停│
 │十│    │  │      │二    │      │      │      │‧七七│價三四‧│
 │四├──┼─┼───┼───┼───┤      │      │％，總│二委買者│
 │日│福臨│賣│九七  │二九‧│九七  │      │      │賣出占│，共一一│
 │  │    │  │      │八    │      │      │      │三○‧│九仟股；│
 │  │    │  │      │      │      │      │      │五％  │以當日跌│
 │  │    │  │      │      │      │      │      │      │停價二九│
 │  │    │  │      │      │      │      │      │      │‧八委賣│
 │  │    │  │      │      │      │      │      │      │者，共九│
 │  │    │  │      │      │      │      │      │      │七仟股。│
 ├─┼──┼─┼───┼───┼───┼───┼───┼───┼────┤
 │十│福臨│賣│八二  │二九‧│八二  │三二  │三一‧│總買進│1.其中以│
 │月│    │  │      │八    │      │      │九    │占五五│當日漲停│
 │十│    │  │      │      │      │      │      │‧六二│價三四‧│
 │五├──┼─┼───┼───┼───┤      │      │％，總│二委買者│
 │日│福臨│買│八三  │三一‧│三○四│      │      │賣出占│，共一○│
 │  ├──┼─┼───┤九、三│      │      │      │一九‧│四仟股。│
 │  │福平│買│七一  │四‧二│      │      │      │六六％│        │
 │  ├──┼─┼───┤      │      │      │      │      │        │
 │  │高明│買│七八  │      │      │      │      │      │        │
 ├─┼──┼─┼───┼───┼───┼───┼───┼───┼────┤
 │十│福平│買│一○○│三一‧│四一五│三一‧│三一‧│總買進│        │
 │月├──┼─┼───┤八、三│（另有│九    │八    │占九五│        │
 │十│福臨│買│二○六│二、三│委賣五│      │      │‧六二│        │
 │七│    │  │      │二‧二│張）  │      │      │％    │        │
 │日│    │  │      │      │      │      │      │      │        │
 ├─┼──┼─┼───┼───┼───┼───┼───┼───┼────┤
 │十│福平│買│八七  │三四‧│二○七│三一‧│三一‧│總買進│1.其中以│
 │月│    │  │      │一、三│      │九    │八    │占五三│當日漲停│
 │十│    │  │      │一‧八│      │      │      │‧○四│價三四‧│
 │九│    │  │      │      │      │      │      │％    │一委買者│
 │日│    │  │      │      │      │      │      │      │，共二七│
 │  │    │  │      │      │      │      │      │      │仟股。  │
 ├─┼──┼─┼───┼───┼───┼───┼───┼───┼────┤
 │十│灝福│賣│五七○│三一‧│九二五│三一‧│三一‧│總買進│1.灝福於│
 │月│    │  │      │八、三│      │九    │四    │占六九│9:22:00 │
 │二│    │  │      │一‧九│      │      │      │‧七七│以跌停價│
 │十│    │  │      │、二九│      │      │      │％，總│二九‧七│
 │日│    │  │      │‧七  │      │      │      │賣出占│○元委託│
 │  ├──┼─┼───┼───┼───┤      │      │七四‧│賣出一一│
 │  │潤霖│買│四七一│三一‧│七二一│      │      │九％  │○仟股（│
 │  ├──┼─┼───┤八至三│      │      │      │      │後於9:22│
 │  │福平│買│六○  │四‧一│      │      │      │      │：44取消│
 │  │    │  │      │      │      │      │      │      │三五仟股│
 │  │    │  │      │      │      │      │      │      │），占該│
 │  │    │  │      │      │      │      │      │      │時段市場│
 │  │    │  │      │      │      │      │      │      │成交量一│
 │  │    │  │      │      │      │      │      │      │○○％，│
 │  │    │  │      │      │      │      │      │      │使成交價│
 │  │    │  │      │      │      │      │      │      │下跌四檔│
 │  │    │  │      │      │      │      │      │      │。      │
 │  │    │  │      │      │      │      │      │      │2.潤霖於│
 │  │    │  │      │      │      │      │      │      │9：29：0│
 │  │    │  │      │      │      │      │      │      │2以漲停 │
 │  │    │  │      │      │      │      │      │      │價三四‧│
 │  │    │  │      │      │      │      │      │      │一委託買│
 │  │    │  │      │      │      │      │      │      │進一一五│
 │  │    │  │      │      │      │      │      │      │千股，占│
 │  │    │  │      │      │      │      │      │      │該時段市│
 │  │    │  │      │      │      │      │      │      │場成交量│
 │  │    │  │      │      │      │      │      │      │九九‧一│
 │  │    │  │      │      │      │      │      │      │三％，使│
 │  │    │  │      │      │      │      │      │      │成價上漲│
 │  │    │  │      │      │      │      │      │      │三檔。  │
 │  │    │  │      │      │      │      │      │      │3.其中以│
 │  │    │  │      │      │      │      │      │      │當日漲停│
 │  │    │  │      │      │      │      │      │      │價三四‧│
 │  │    │  │      │      │      │      │      │      │一委買者│
 │  │    │  │      │      │      │      │      │      │，共四○│
 │  │    │  │      │      │      │      │      │      │一仟股；│
 │  │    │  │      │      │      │      │      │      │以當日跌│
 │  │    │  │      │      │      │      │      │      │停價二九│
 │  │    │  │      │      │      │      │      │      │‧七委賣│
 │  │    │  │      │      │      │      │      │      │者，共三│
 │  │    │  │      │      │      │      │      │      │三五仟股│
 │  │    │  │      │      │      │      │      │      │。      │
 ├─┼──┼─┼───┼───┼───┼───┼───┼───┼────┤
 │十│灝福│賣│五七○│二九‧│六三九│三一‧│三一‧│總買進│1.其中以│
 │月│    │  │      │六至三│      │八    │七    │占八三│當日漲停│
 │二│    │  │      │一‧八│      │      │      │‧二五│價三四‧│
 │十├──┼─┼───┼───┼───┤      │      │％，  │○委買者│
 │一│潤霖│買│四八二│三四或│九一九│      │      │總賣出│，共六一│
 │日├──┼─┼───┤三一‧│      │      │      │占七○│九仟股；│
 │  │福平│買│一九四│七    │      │      │      │‧一九│以當日跌│
 │  │    │  │      │      │      │      │      │％    │停價二九│
 │  │    │  │      │      │      │      │      │      │‧六委賣│
 │  │    │  │      │      │      │      │      │      │者，共三│
 │  │    │  │      │      │      │      │      │      │八九仟股│
 │  │    │  │      │      │      │      │      │      │。      │
 ├─┼──┼─┼───┼───┼───┼───┼───┼───┼────┤
 │十│灝福│賣│五七○│二九‧│一一四│三四  │三一‧│總買進│1.其中以│
 │月│    │  │      │六至三│○    │（漲）│七    │占三一│當日漲停│
 │二│    │  │      │一‧八│      │      │      │‧二一│價三四‧│
 │十├──┼─┼───┼───┼───┤      │      │％，總│○委買者│
 │二│潤霖│買│五六八│三一‧│八四二│      │      │賣出占│，共五七│
 │日├──┼─┼───┤六至三│      │      │      │三○‧│九仟股，│
 │  │福平│買│二○  │四    │      │      │      │二七％│以當日跌│
 │  │    │  │      │      │      │      │      │      │停價二九│
 │  │    │  │      │      │      │      │      │      │‧六委賣│
 │  │    │  │      │      │      │      │      │      │者共五七│
 │  │    │  │      │      │      │      │      │      │○仟股。│
 ├─┼──┼─┼───┼───┼───┼───┼───┼───┼────┤
 │十│福平│買│五五  │三一‧│一七三│三二‧│三一‧│總買進│1.其中以│
 │月├──┼─┼───┤六至三│一    │一    │六    │占七二│當日漲停│
 │二│潤霖│買│九九八│四‧二│      │      │      │‧七九│價三四‧│
 │十├──┼─┼───┼───┼───┤      │      │％，  │二委買者│
 │六│灝福│賣│五七○│二九‧│七八○│      │      │總賣出│，共六一│
 │日│    │  │      │八、三│      │      │      │占三九│二仟股；│
 │  │    │  │      │二‧三│      │      │      │‧四○│以當日跌│
 │  │    │  │      │      │      │      │      │％    │停價二九│
 │  │    │  │      │      │      │      │      │      │‧八委賣│
 │  │    │  │      │      │      │      │      │      │者，共五│
 │  │    │  │      │      │      │      │      │      │八○仟股│
 │  │    │  │      │      │      │      │      │      │。      │
 ├─┼──┼─┼───┼───┼───┼───┼───┼───┼────┤
 │十│灝福│賣│五七○│二九‧│九四六│三二‧│三一‧│總買進│1.其中以│
 │月│    │  │      │八至三│      │三    │七    │占四九│當日漲停│
 │二│    │  │      │二‧六│      │      │      │‧○七│價三四‧│
 │十├──┼─┼───┼───┼───┤      │      │％，總│二委買者│
 │七│潤霖│買│四六七│三一‧│八三一│      │      │賣出占│，共三五│
 │日├──┼─┼───┤七至三│      │      │      │五八‧│○仟股；│
 │  │福平│買│十一  │四‧二│      │      │      │五八％│以當日跌│
 │  │    │  │      │      │      │      │      │      │停價二九│
 │  │    │  │      │      │      │      │      │      │‧八委賣│
 │  │    │  │      │      │      │      │      │      │者，共二│
 │  │    │  │      │      │      │      │      │      │七○仟股│
 │  │    │  │      │      │      │      │      │      │。      │
 ├─┼──┼─┼───┼───┼───┼───┼───┼───┼────┤
 │十│灝福│賣│五七○│二九‧│五七○│三二‧│三一‧│總買進│1.其中以│
 │月│    │  │      │八至三│      │一    │七    │占七○│當日漲停│
 │二│    │  │      │二‧一│      │      │      │‧一四│價三四‧│
 │十├──┼─┼───┼───┼───┤      │      │％，總│二委買者│
 │八│潤霖│買│六七二│三一‧│九四二│      │      │賣出占│，共五八│
 │日├──┼─┼───┤七至三│      │      │      │五三‧│六仟股；│
 │  │福平│買│八二  │四‧二│      │      │      │○七％│以當日跌│
 │  │    │  │      │      │      │      │      │      │停價二九│
 │  │    │  │      │      │      │      │      │      │‧八委賣│
 │  │    │  │      │      │      │      │      │      │者，共二│
 │  │    │  │      │      │      │      │      │      │二○仟股│
 │  │    │  │      │      │      │      │      │      │。      │
 ├─┼──┼─┼───┼───┼───┼───┼───┼───┼────┤
 │十│福平│買│七八五│三一‧│八四二│三一‧│三一‧│總買進│1.其中以│
 │月│    │  │      │六至三│      │九    │六    │占八六│當日漲停│
 │二│    │  │      │四‧二│      │      │      │‧九三│價三四‧│
 │十├──┼─┼───┼───┼───┤      │      │％，  │二委買者│
 │九│灝福│賣│五七○│二九‧│一一○│      │      │總賣出│，共五九│
 │日│    │  │      │八至三│七    │      │      │占六三│一仟股，│
 │  │    │  │      │二‧二│      │      │      │‧一二│以當日跌│
 │  │    │  │      │      │      │      │      │％    │停價二九│
 │  │    │  │      │      │      │      │      │      │‧八委賣│
 │  │    │  │      │      │      │      │      │      │者，共五│
 │  │    │  │      │      │      │      │      │      │五五仟股│
 │  │    │  │      │      │      │      │      │      │。      │
 ├─┼──┼─┼───┼───┼───┼───┼───┼───┼────┤
 │十│福平│買│八二八│三一‧│一○五│三二  │三一‧│總買進│1.其中以│
 │月│    │  │      │六至三│二    │      │六    │占八二│當日漲停│
 │三│    │  │      │四    │      │      │      │‧二八│價三四‧│
 │十├──┼─┼───┼───┼───┤      │      │％，  │○委買者│
 │日│灝福│賣│五七一│二九‧│九○○│      │      │總賣出│，共六○│
 │  │    │  │      │六至三│      │      │      │占五六│○仟股；│
 │  │    │  │      │二    │      │      │      │‧七四│以當日跌│
 │  │    │  │      │      │      │      │      │％    │停價二九│
 │  │    │  │      │      │      │      │      │      │‧六委賣│
 │  │    │  │      │      │      │      │      │      │者，共四│
 │  │    │  │      │      │      │      │      │      │二○仟股│
 │  │    │  │      │      │      │      │      │      │。      │
 ├─┼──┼─┼───┼───┼───┼───┼───┼───┼────┤
 │十│福平│買│七七四│三一‧│一○八│三二‧│三一‧│總買進│1.其中以│
 │月├──┼─┼───┤六至三│一    │一    │六    │占九四│當日漲停│
 │三│福臨│買│一○○│四‧二│      │      │      │‧七○│價三四‧│
 │十├──┼─┼───┼───┼───┤      │      │％，  │二委買者│
 │一│灝福│賣│五七○│二九‧│一二五│      │      │總賣出│，共六四│
 │日│    │  │      │八至三│三    │      │      │占六一│二仟股；│
 │  │    │  │      │二‧二│      │      │      │‧七六│以當日跌│
 │  │    │  │      │      │      │      │      │％    │停價二九│
 │  │    │  │      │      │      │      │      │      │‧八委賣│
 │  │    │  │      │      │      │      │      │      │者，共六│
 │  │    │  │      │      │      │      │      │      │五三仟股│
 │  │    │  │      │      │      │      │      │      │。      │
 ├─┼──┼─┼───┼───┼───┼───┼───┼───┼────┤
 │十│福平│買│五六七│三一‧│八七九│三一‧│三一‧│總買進│1.其中以│
 │一├──┼─┼───┤六至三│      │九    │六    │占九四│當日漲停│
 │月│慧弘│買│一○○│四‧一│      │      │      │‧七四│價三四‧│
 │二├──┼─┼───┼───┼───┤      │      │％，  │一委買者│
 │日│灝福│賣│四七○│二九‧│九九八│      │      │總賣出│，共四九│
 │  │    │  │      │七至三│      │      │      │占六六│九仟股；│
 │  │    │  │      │二‧一│      │      │      │‧七六│以當日跌│
 │  │    │  │      │      │      │      │      │％    │停價二九│
 │  │    │  │      │      │      │      │      │      │‧七委賣│
 │  │    │  │      │      │      │      │      │      │者，共五│
 │  │    │  │      │      │      │      │      │      │五○仟股│
 │  │    │  │      │      │      │      │      │      │。      │
 ├─┼──┼─┼───┼───┼───┼───┼───┼───┼────┤
 │十│福平│買│六○  │三一‧│一一七│三一‧│三一‧│總買進│1.其中以│
 │一├──┼─┼───┤六至三│二    │九    │六    │占九二│當日漲停│
 │月│福臨│買│一七四│四‧一│      │      │      │‧四七│價三四‧│
 │三├──┼─┼───┤      │      │      │      │％，  │一委買者│
 │日│慧弘│買│七一六│      │      │      │      │總賣出│，共六二│
 │  ├──┼─┼───┼───┼───┤      │      │占五五│二仟股；│
 │  │灝福│賣│五七○│二九‧│九七○│      │      │‧四八│以當日跌│
 │  │    │  │      │七至三│      │      │      │％    │停價二九│
 │  │    │  │      │二    │      │      │      │      │‧七委賣│
 │  │    │  │      │      │      │      │      │      │者，共五│
 │  │    │  │      │      │      │      │      │      │七○仟股│
 │  │    │  │      │      │      │      │      │      │。      │
 ├─┼──┼─┼───┼───┼───┼───┼───┼───┼────┤
 │十│福平│買│二二二│三一‧│七一○│三一‧│三一‧│總買進│1.其中以│
 │一├──┼─┼───┤六至三│      │八    │六    │占八二│當日漲停│
 │月│慧弘│買│三三七│四‧一│      │      │      │‧六九│價三四‧│
 │四├──┼─┼───┼───┼───┤      │      │％，  │一委買者│
 │日│灝福│賣│五七○│二九‧│八七四│      │      │總賣出│，共五一│
 │  │    │  │      │七至三│      │      │      │占八四│○仟股；│
 │  │    │  │      │二‧一│      │      │      │‧三一│以當日跌│
 │  │    │  │      │      │      │      │      │％    │停價二九│
 │  │    │  │      │      │      │      │      │      │‧七委賣│
 │  │    │  │      │      │      │      │      │      │者，共四│
 │  │    │  │      │      │      │      │      │      │七四仟股│
 │  │    │  │      │      │      │      │      │      │。      │
 ├─┼──┼─┼───┼───┼───┼───┼───┼───┼────┤
 │十│福平│買│三九五│三一‧│九九三│三一‧│三一‧│總買進│1.其中以│
 │一├──┼─┼───┤六至三│      │八    │六    │占九三│當日漲停│
 │月│慧弘│買│三一六│三‧九│      │      │      │‧二六│價三三‧│
 │五├──┼─┼───┼───┼───┤      │      │％，  │九委買者│
 │日│灝福│賣│五五一│二九‧│八八八│      │      │總賣出│，共五四│
 │  │    │  │      │五至三│      │      │      │占七二│九仟股；│
 │  │    │  │      │二    │      │      │      │‧二八│以當日跌│
 │  │    │  │      │      │      │      │      │％    │停價二九│
 │  │    │  │      │      │      │      │      │      │‧五委賣│
 │  │    │  │      │      │      │      │      │      │者，共四│
 │  │    │  │      │      │      │      │      │      │七九仟股│
 │  │    │  │      │      │      │      │      │      │。      │
 ├─┼──┼─┼───┼───┼───┼───┼───┼───┼────┤
 │十│福平│買│二一九│三一‧│五八六│三一‧│三一‧│總買進│1.其中以│
 │一├──┼─┼───┤六至三│      │八    │六    │占九一│當日漲停│
 │月│慧弘│買│一○五│四    │      │      │      │‧五九│價三四‧│
 │六├──┼─┼───┼───┼───┤      │      │％，  │○委買者│
 │日│灝福│賣│二三九│二九‧│三一○│      │      │總賣出│，共二八│
 │  │    │  │      │六至三│      │      │      │占六七│五仟股，│
 │  │    │  │      │一‧九│      │      │      │‧五六│以當日跌│
 │  │    │  │      │      │      │      │      │％    │停價二九│
 │  │    │  │      │      │      │      │      │      │‧六委賣│
 │  │    │  │      │      │      │      │      │      │者，共二│
 │  │    │  │      │      │      │      │      │      │一○仟股│
 │  │    │  │      │      │      │      │      │      │。      │
 ├─┼──┼─┼───┼───┼───┼───┼───┼───┼────┤
 │十│福平│買│四七○│三一‧│七一四│三一‧│三一‧│總買進│1.其中以│
 │一│    │  │      │六至三│      │八    │六    │占九三│當日漲停│
 │月│    │  │      │四    │      │      │      │‧○九│價三四‧│
 │七├──┼─┼───┼───┼───┤      │      │％，  │○委買者│
 │日│灝福│賣│四四七│二九‧│七八一│      │      │總賣出│，共三四│
 │  │    │  │      │六至三│      │      │      │占八八│五仟股，│
 │  │    │  │      │二    │      │      │      │‧五四│以當日跌│
 │  │    │  │      │      │      │      │      │％    │停價二九│
 │  │    │  │      │      │      │      │      │      │‧六委賣│
 │  │    │  │      │      │      │      │      │      │者，共二│
 │  │    │  │      │      │      │      │      │      │四七仟股│
 │  │    │  │      │      │      │      │      │      │。      │
 ├─┼──┼─┼───┼───┼───┼───┼───┼───┼────┤
 │十│福平│買│四四六│三一‧│八二一│三一‧│三一‧│總買進│1.其中以│
 │一├──┼─┼───┤六至三│      │八    │六    │占八九│當日漲停│
 │月│福臨│買│一七五│四    │      │      │      │‧六一│價三四‧│
 │九├──┼─┼───┼───┼───┤      │      │％，  │○委買者│
 │日│慧弘│賣│五八四│二九‧│九五九│      │      │總賣出│，共四七│
 │  │    │  │      │六至三│      │      │      │占八四│三仟股，│
 │  │    │  │      │二‧一│      │      │      │‧二七│以當日跌│
 │  │    │  │      │      │      │      │      │％    │停價二九│
 │  │    │  │      │      │      │      │      │      │‧六委賣│
 │  │    │  │      │      │      │      │      │      │者，共四│
 │  │    │  │      │      │      │      │      │      │○七仟股│
 │  │    │  │      │      │      │      │      │      │。      │
 ├─┼──┼─┼───┼───┼───┼───┼───┼───┼────┤
 │十│福平│買│一一九│三一至│一七一│三一‧│三一  │總買進│1.其中以│
 │一│    │  │七    │三四  │五    │八    │      │占九六│當日漲停│
 │月├──┼─┼───┤      │      │      │      │‧四九│價三四‧│
 │十│福臨│買│七四  │      │      │      │      │％，  │○委買者│
 │日├──┼─┼───┤      │      │      │      │總賣出│，共五三│
 │  │潤霖│買│一○四│      │      │      │      │占六三│三仟股，│
 │  ├──┼─┼───┼───┼───┤      │      │‧一五│以當日跌│
 │  │潤霖│賣│三三○│二九‧│一三四│      │      │％    │停價二九│
 │  ├──┼─┼───┤六至三│四    │      │      │      │‧六委賣│
 │  │灝福│賣│五七○│一‧九│      │      │      │      │者，共四│
 │  │    │  │      │      │      │      │      │      │七一仟股│
 │  │    │  │      │      │      │      │      │      │。      │
 ├─┼──┼─┼───┼───┼───┼───┼───┼───┼────┤
 │十│福平│買│二二七│三一至│二五六│三一‧│三一  │總買進│1.其中以│
 │一│    │  │二    │三三‧│五    │七    │      │占九八│當日漲停│
 │月├──┼─┼───┤九    │      │      │      │‧五六│價三三‧│
 │十│潤霖│買│一    │      │      │      │      │％，  │九委買者│
 │一├──┼─┼───┼───┼───┤      │      │總賣出│，共一九│
 │日│    │賣│一二二│二九‧│二六○│      │      │占七八│六五仟股│
 │  │    │  │九    │五至三│四    │      │      │‧○一│；當日跌│
 │  ├──┼─┼───┤一‧九│      │      │      │％    │停價二九│
 │  │灝福│賣│五七○│      │      │      │      │      │‧五委賣│
 │  │    │  │      │      │      │      │      │      │者，共一│
 │  │    │  │      │      │      │      │      │      │七九七仟│
 │  │    │  │      │      │      │      │      │      │股。    │
 ├─┼──┼─┼───┼───┼───┼───┼───┼───┼────┤
 │十│慧弘│買│二○七│三○‧│二一九│三一‧│三○‧│總買進│1.慧弘於│
 │一│    │  │○    │九至三│五    │一    │六    │占九七│9:51:36 │
 │月│    │  │      │三‧五│      │      │      │‧八二│、10:01:│
 │十│    │  │      │      │      │      │      │％    │27委託買│
 │三│    │  │      │      │      │      │      │      │進二○○│
 │日│    │  │      │      │      │      │      │      │千股，使│
 │  │    │  │      │      │      │      │      │      │成交價上│
 │  │    │  │      │      │      │      │      │      │漲四檔，│
 │  │    │  │      │      │      │      │      │      │占該時段│
 │  │    │  │      │      │      │      │      │      │成交量之│
 │  │    │  │      │      │      │      │      │      │一○○％│
 │  │    │  │      │      │      │      │      │      │。      │
 │  │    │  │      │      │      │      │      │      │2.其中以│
 │  │    │  │      │      │      │      │      │      │當日漲停│
 │  │    │  │      │      │      │      │      │      │價三三‧│
 │  │    │  │      │      │      │      │      │      │五委買者│
 │  │    │  │      │      │      │      │      │      │，共二六│
 │  │    │  │      │      │      │      │      │      │五仟股。│
 ├─┼──┼─┼───┼───┼───┼───┼───┼───┼────┤
 │十│福平│買│一○○│三○‧│三六○│二八‧│二八‧│總買進│1.其中  │
 │一├──┼─┼───┤九、三│（另委│九（跌│九（跌│占九五│以當日漲│
 │月│福臨│買│二○○│三‧一│賣二二│停）  │停）  │‧一九│停價三三│
 │十├──┼─┼───┤      │張）  │      │      │％    │‧一委買│
 │六│潤霖│買│六○  │      │      │      │      │      │者，共三│
 │日│    │  │      │      │      │      │      │      │一○仟股│
 │  │    │  │      │      │      │      │      │      │。      │
 └─┴──┴─┴───┴───┴───┴───┴───┴───┴────┘
